【裁判字號】    89,訴緝,612
【裁判日期】    950731
【裁判案由】    偽造有價證券
【裁判全文】
臺灣臺中地方法院刑事判決             89年度訴緝字第612號
公  訴  人  臺灣臺中地方法院檢察署檢察官
被      告  癸○○
指定辯護人  本院公設辯護人  辛○○
上列被告因偽造有價證券案件，經檢察官提起公訴（88年度偵字
第6225號）及移送併案審理（88年度偵字第2641號、89年度偵緝
字第811號、臺灣桃園地方法院檢察署88年度偵字第 1364號），
本院判決如下：
    主    文
癸○○共同連續意圖供行使之用，而偽造有價證券，處有期徒刑
陸年。如附表壹甲所示帳戶偽造之支票【詳如附表壹甲「偽造支
票明細表」所載】、印章、印文、署押、變造國民身分證影本；
附表壹乙所示帳戶偽造之印章、印文、署押、變造國民身分證影
本；如附表肆編號六【除陳秋華之印章外】、二十、附表陸編號
四、五【李明財部分】所示偽造之印章；如附表肆編號一至五、
八至十、十二、十三（一）、（二）、（三）、十四、十五、附
表伍編號一至三、五及附表陸編號一至三、六所示之物，均沒收
。
    犯罪事實
一、癸○○與陳秋華【業經最高法院判處有期徒刑六年確定】、
    黃義宣【業經臺灣高等法院臺中分院判處有期徒刑六年確定
    】、劉祐鋒【由檢察官簽移臺灣彰化地方法院檢察署另案偵
    查】及化名「林穎裕」的不詳姓名成年男子，自民國八十一
    年間某日起，以虛設公司行號向他人詐欺取財的方式，共同
    基於偽造有價證券、行使偽造私文書、變造特種文書及侵占
    遺失物之概括犯意聯絡及常業詐欺取財之犯意聯絡，並分別
    自八十五年九月二十日、八十五年十月十九日、八十六年四
    月三十日、八十六年七月二日起，僱用與渠等有共同犯意聯
    絡之張俊卿【業經臺灣高等法院臺中分院判處有期徒刑二年
    十月確定】、戊○○【業經臺灣高等法院臺中分院判處有期
    徒刑六年確定】、陳英斌【業經最高法院判處有期徒刑三年
    六月確定】、陳國忠【業經最高法院判處有期徒刑三年六月
    確定】等人，加入渠等的常業詐欺取財集團，共同為各項犯
    罪行為分擔。癸○○等人即自八十一年六月間起，陸續虛設
    如附表貳所示之公司行號，並以侵占遺失物之方式，取得如
    附表壹所示各被冒用姓名人之國民身分證後，在不詳地點，
    以換貼彼等照片方式加以變造，並連續偽刻如附表壹所示各
    該被冒用姓名人之印章，足以生損害於上述遭變造國民身分
    證、偽造私人印章之人及戶政機關對於國民身分證件核發管
    理的正確性。另由癸○○及陳秋華、黃義宣、戊○○、陳國
    忠、張俊卿等人持變造的國民身分證及偽造的印章，分別於
    如附表壹所示各帳戶之開戶日期，前往如附表壹所示之金融
    機構行庫，連續於如附表壹所示之支票存款開戶申請書、支
    票存款往來約定書、支票存款印鑑卡、活期儲蓄存款帳號印
    鑑卡及其他開戶資料上，偽造如附表壹所示各被冒用姓名人
    之署押及印文，偽造各該開戶申請資料，足以生損害於如附
    表壹所示被冒用姓名人及各金融機構行庫對於存款戶管理正
    確性，並使如附表壹甲所示各金融機構行庫陷於錯誤，准予
    請領支票使用。癸○○等於取得如附表壹甲所示之支票後，
    即分別由癸○○、陳秋華、黃義宣等人持用，連續意圖供行
    使之用，以在如附表壹甲所示各帳戶支票上，以偽造如附表
    壹甲所示發票人之印章蓋用於支票上之方式，偽造如附表壹
    甲所示之支票後，分別以所虛設之公司行號名義，於如附表
    所示之時間，以如附表所示之方式，向如附表所示之
    被害人，分別詐取如附表所示之財物，癸○○等人即恃此
    維生，並以之為常業。嗣經警方持臺灣臺中地方法院檢察署
    檢察官簽發搜索票，於八十六年十月一日下午二時許，前往
    臺中市北屯區舊社巷十六號陳秋華住處執行搜索，逮捕陳秋
    華，並當場扣得癸○○等所有供犯罪所用如附表肆所示等物
    ；於同日下午二時許，前往臺中縣太平市○○路十三號執行
    搜索，逮捕陳國忠，並當場扣得癸○○等所有供犯罪所用如
    附表伍之所示等物；於同日下午四時許，前往桃園縣八德市
    ○○路○段一二三三巷四四號執行搜索，逮捕陳英斌，並扣
    得癸○○等人所有供犯罪所用如附表陸所示等物；於同日下
    午五時許，經警帶同陳秋華前往臺中市○○路○段三ＯＯ號
    四樓之一陳秋華住處執行搜索，並扣得如附表柒所示之物；
    於同日下午六時許，復經警帶同陳秋華前往臺中市北屯區舊
    社巷十六號處倉庫執行搜索，並扣得如附表捌所示之物；於
    同年十月七日下午二時許，經警帶同陳秋華前往臺中縣太平
    市○○路三八號前貨櫃屋內執行搜索，並扣得如附表玖所示
    之物。張俊卿則於八十七年十月四日下午二時三十分許，其
    犯罪未經發覺前，向該管偵查輔助機關自承犯罪，並表明接
    受裁判之旨，經警全盤查悉上情，並循線查獲癸○○。
二、癸○○為源萬順油壓工業有限公司【址設臺中縣霧峰鄉○○
    路二三四號，下稱源萬順公司】的負責人，明知自己及源萬
    順公司均已無給付貨款的資力，且其交付與廠商的貨款支票
    ，均係無法兌現的支票，竟單獨基於常業詐欺取財之犯意，
    為下列常業詐欺取財之犯行，並恃以維生，以之為常業：
（一）八十一年四月間，向力勤倉儲設備股份有限公司【設於臺
      中市○區○○路二段二六之二號，下稱力勤公司】佯稱購
      買重型物料架，價值新臺幣【下同】十六萬九千元，並由
      癸○○簽發發票日為八十一年十一月五日，金額十六萬九
      千元之支票一紙，交付力勤公司以給付貨款，致力勤公司
      陷於錯誤，而當場給付上開重型物料架。詎上開支票屆期
      提示，竟因業經列為拒絕往來戶而退票。嗣經力勤公司加
      以催討，癸○○復交付翁登源所簽發票號0000000
      號、發票日八十二年二月三十日、金額十六萬八千元、付
      款人臺中市第九信用合作社之支票一紙，詎屆期提示仍未
      獲付款，且癸○○復逃匿無蹤，力勤公司始知悉受騙。
（二）八十一年九月間，明知其源萬順公司所有之臺中區中小企
      業銀行烏日分行、帳號一五三四－三號支票存款帳戶，已
      自八十一年八月間起，陸續因存款不足而遭退票，經濟已
      陷於困境，竟至臺中縣大里市○○路二十之十六巷二之二
      號，向玉電工業股份有限公司【下稱玉電公司】的丁○○
      佯稱其確有信用，而向丁○○購買「電動升降台」價值十
      二萬五千元，並由癸○○簽發源萬順公司票號00000
      00號、發票日八十一年十一月九日、金額十二萬五千元
      、付款人臺中區中小企業銀行烏日分行之支票一紙，交付
      丁○○以給付貨款，致丁○○陷於錯誤，而給付上開升降
      台，詎屆期提示該支票，竟因業經列為拒絕往來戶而退票
      。嗣經丁○○加以催討，癸○○復交付張起貴所簽發票號
      0000000號、發票日八十二年一月三十一日、金額
      十二萬元、付款人彰化商業銀行南臺南分行之支票一紙，
      詎屆期提示仍未獲付款，且癸○○復逃匿無蹤，丁○○始
      知悉受騙。
（三）癸○○明知其並無ＴＯＹＯＴＡ牌五ＦＤ二五型堆高機可
      供出售，竟於八十二年二月三日，至苗栗縣後龍鎮○○路
      七一Ｏ之一號，向廣弘企業有限公司【下稱廣弘公司】的
      丙○○兜售ＴＯＹＯＴＡ牌五ＦＤ二五型堆高機一台，總
      價五十二萬五千元，約定八十二年二月中旬交貨，致丙○
      ○陷於錯誤，而當場簽發票號一六八八二四、發票日八十
      二年一月五日、金額二十六萬五千元、付款人竹南信用合
      作社後龍分社之支票一紙，交付癸○○作為訂金。惟癸○
      ○將支票兌現後，屆期並未獲交付上開堆高機，經丙○○
      打聽，始知癸○○早於八十二年一月十一日，結束源萬順
      公司業務，逃匿無蹤，丙○○始知悉受騙。
（四）於八十二年一月間，向中國力昂機械股份有限公司【設臺
      北市○○街八號二樓，下稱中國力昂公司】位於桃園縣蘆
      竹鄉○○路○段九號的工廠，訂購油壓拖板車二十七台，
      價值三十二萬二千五百元。癸○○當場交付由王裕欽簽發
      票號0000000號、發票日八十二年一月二十日、金
      額十一萬八千七百元、付款人聯邦銀行臺中分行之支票一
      紙及翁登源簽發票號0000000號、發票日八十二年
      一月二十日、金額二十二萬元、付款人彰化商業銀行水湳
      分行之支票一紙，交付中國力昂公司以給付貨款，致中國
      力昂公司陷於錯誤，而於八十二年二月間，在上開桃園廠
      交付板車二十七台與癸○○。惟上開客票屆期提示竟因印
      鑑不符及存款不足而遭退票，中國力昂公司始知悉受騙。
三、案經臺中縣警察局移送臺灣臺中地方法院檢察署檢察官偵查
    起訴暨移送併案審理及臺灣桃園地方法院檢察署檢察官移送
    併案審理。
    理  由
一、上揭事實，業據被告癸○○於本院審理時坦承不諱，並有下
    列證據為證，足認被告自白與事實相符，堪信為真實：
（一）犯罪事實一部分：
      (一)訊據共同被告陳秋華、陳英斌、黃義宣、陳國忠、張俊
        卿，對於犯罪事實一之犯行，矢口否認，或僅坦認部分
        犯行，渠等之辯詞如下：
        1.共同被告陳秋華辯稱：伊並未參與虛設公司行號、偽
          造有價證券、偽造私文書、行使偽造私文書、變造特
          種文書、常業詐欺取財及侵占遺失物等犯行，而員警
          在臺中市北屯區舊社巷十六號、臺中縣太平市○○路
          十三號、桃園縣八德市○○路○段一二三三巷四四號
          、臺中市○○路○段三ＯＯ號四樓之一、臺中市北屯
          區舊社巷十六號處倉庫及臺中縣太平市○○路三八號
          前貨櫃屋內等處，搜索扣得如附表肆至附表玖所示之
          物，除附表肆編號十六、十七、十八之物，確係伊所
          有之物外，其餘之物品，伊或於搜索所時並未在場，
          或係「李有財」、癸○○、劉祐鋒、陳天來及張俊卿
          等分別寄放，伊並不清楚實際寄放之物品為何，亦不
          清楚寄放物品來源等語。
        2.共同被告陳英斌先後辯稱：伊於八十六年三月一日始
          自軍中退伍，同年四月至六月初間，受僱於「劉美蓉
          」，同年八月間轉至桃園工作，是向張俊卿應徵的，
          但伊對於「劉美蓉」及陳秋華等人之犯罪行為，均未
          參與，與癸○○、劉祐鋒，更是素未謀面，何來常業
          詐欺取財之犯意聯絡？且八十六年九月間，伊固曾陪
          同張俊卿至新竹區中小企業銀行，但對於張俊卿究竟
          洽辦何事，伊根本不知情。被害人杜鵬程、徐騰耀雖
          於警詢中指稱伊有參與常業詐欺取財之行為，然此係
          出於誤認等語；另辯稱：桃園之久久企業社，並非伊
          所經營，伊並未參與偽造有價證券等犯行，被害人杜
          鵬程、徐騰耀警詢雖指稱伊有共同犯案，但被害人所
          提出之農會支票三張，其上筆跡均非伊所為，伊僅係
          受僱，自非共犯等語。
        3.共同被告黃義宣辯稱：伊僅於八十五年七月八月或八
          月九月間，在臺中縣豐原市「通盈水電材料行」任職
          ，並負責打掃工作，前後僅工作二十餘天，不知為何
          會牽扯上本案。伊固曾交相片給陳秋華，亦曾於八十
          六年間前往銀行開戶，但並不知陳秋華等人用以從事
          犯罪行為。伊並未參與陳秋華等人任何犯罪行為等語
        4.共同被告陳國忠坦承：伊自八十六年七月二日起，受
          僱於陳秋華，因缺錢花用，曾接受陳秋華意見，繳交
          相片給陳秋華，惟除自白變造「劉文增」汽車駕駛執
          照外，亦矢口否認有何參與陳秋華等人之犯罪行為，
          辯稱：伊只受僱在臺中縣太平市○○路十三號擔任倉
          庫管理員，並無任何共同偽造有價證券、特種文書或
          私文書以詐欺取財，而「田永昇」之活期儲蓄存款帳
          戶是八十六年六月二十三日所開立，伊尚未到職，並
          非伊所申請開戶的，但為何申請資料上之「田永昇」
          國民身分證影本照片為伊，伊亦不知情等語。
        5.共同被告張俊卿辯稱：伊係於八十五年九月二十日至
          臺中縣豐原市「通盈水電材料行」應徵司機工作，由
          黃義宣錄取，當初其並不知道黃義宣等人為詐欺集團
          ，是在工作一個月以後才知道，其原本想要離開，但
          水電材料行裡一位姓名不詳的經理恐嚇伊，伊遂不敢
          離開。伊於黃義宣被抓後，警方尚未發覺其為犯罪人
          前，即向警方供述全部事實，應屬自首，伊並未僱用
          陳英斌等語。
        6.共同被告戊○○先後辯稱：八十三年至八十五年四月
          間，伊居住在臺北縣三重市，八十五年十月間，伊雖
          曾至臺中縣豐原市「全國油漆行」應徵打掃工作，但
          只作了十餘天就離職，並未參與陳秋華等人任何犯罪
          行為。當時邀伊至「全國油漆行」任職之癸○○向其
          稱需繳交相片以建立人事資料時，因不疑有他，即將
          相片交付，不知會遭使用於變造「劉美蓉」之國民身
          分證上，是對於檢察官起訴所指之犯罪事實，伊確實
          不知情等語。
      (二)經查：
        1.共同被告陳英斌雖於偵查中及臺灣高等法院臺中分院
          審理時推翻其於八十六年十月七日之警詢供述，辯稱
          其於當日經警借提出所時曾遭刑求等語，否認其在警
          詢時所為供述之任意性。然經檢察官訊問製作筆錄時
          在場之警員即證人傅天浩、洪正忠，均否認有何刑求
          共同被告陳英斌之情事，並提出警詢時之錄影帶一捲
          為證，足見證人傅天浩、洪正忠二人所證並無刑求乙
          節，尚非無憑【參見臺灣臺中地方法院檢察署八十六
          年度偵字第二Ｏ六二八號偵查卷第八八、八九頁】。
          且共同被告陳英斌於八十六年十月一日為警逮捕，於
          同月二日經檢察官命羈押在臺灣臺中看守所後，於入
          所之健康檢查時，除自陳胃酸過多外，餘經檢查則無
          任何傷害，有該所八十六年十月十七日（八六）中所
          奕戒字第三六九六函附被告健康檢查表、內外傷紀錄
          表各影本一份附卷可稽【參見臺灣臺中地方法院檢察
          署八十六年度偵字第二Ｏ六二八號偵查卷第九一至九
          三頁】，而共同被告陳英斌於八十六年十月七日經警
          押解借提外出查證後，接受檢察官訊問時亦陳稱：「
          我說的都實在」等語，並未提及任何遭刑求一事【參
          見臺灣臺中地方法院檢察署八十六年度偵字第二Ｏ六
          二八號偵查卷第七七頁】。至於還押時之狀況，雖臺
          灣臺中看守所並未另作身體檢查紀錄，然據該所函覆
          稱，被告亦無任何異常狀況，有該所八十六年十一月
          四日（八六）所奕戒字第三八五四號函在卷可查【參
          見臺灣臺中地方法院檢察署八十六年度偵字第二Ｏ六
          二八號偵查卷第九九頁】。再者，共同被告陳英斌於
          臺灣高等法院臺中分院上訴審請求勘驗錄影帶結果，
          亦查無其於警詢時遭刑求之證據，經記明筆錄在卷【
          參見臺灣高等法院臺中分院八十九年度上訴字第六三
          九號刑事卷第一五四頁】，共同被告陳英斌於勘驗後
          ，雖改辯稱該錄影帶為八十六年十月一日案發當日之
          警詢錄影帶，並非八十六年十月七日借提出所時之警
          詢錄影帶。然查，證人洪正忠於偵查中提出錄影帶時
          ，本已指明該錄影帶為借提時之警詢錄影帶【參見臺
          灣臺中地方法院檢察署八十六年度偵字第二Ｏ六二八
          號偵查卷第八九頁背面】，是被告陳英斌所為之刑求
          抗辯，經多方查證後，並無任何證據資料可佐，顯難
          採取。
        2.共同被告陳英斌復於臺灣高等法院臺中分院更二審時
          辯稱：其於八十六年十月一日接受警詢，已係晚上十
          一時四十分，當時並無辯護人或其他親友陪同，僅有
          共同被告陳秋華在場，故伊的刑求抗辯，即屬可能等
          語。但按，司法警察官或司法警察詢問犯罪嫌疑人，
          不得於夜間行之，為刑事訴訟法第一百條之三所定，
          係於八十七年一月二十一日始修正增訂，共同被告陳
          英斌上開違反夜間訊問之抗辯，已難採取，且與是否
          刑求，更無直接關連，益見共同被告陳英斌空口所辯
          ，難以採信。又共同被告陳秋華雖於臺灣高等法院臺
          中分院審理時，先後提出刑求抗辯，指稱伊遭警方刑
          求、栽贓等語【參見臺灣高等法院臺中分院八十九年
          度上訴字第六三九號刑事卷第一一五頁、二三五頁，
          同院九十年度上更（一）字第二二一號刑事卷（一）
          第二三七頁】。然核共同被告陳秋華自檢察官偵查以
          至歷審之審理，前後多年期間中，並無任何一詞提及
          遭員警刑求、栽贓一事【參見臺灣臺中地方法院檢察
          署八十六年度偵字第二Ｏ六二八號偵查卷第七七頁背
          面、本院八十六年度訴字第三Ｏ一Ｏ號刑事卷（四）
          第八四至八五頁】，其於臺灣高等法院臺中分院上訴
          審時始為此項抗辯，已難遽認有據，而堪憑採。且其
          所為之刑求抗辯，亦未就員警如何刑求、栽贓之時、
          地、經過等，具體指明，是否有受刑求栽贓之事發生
          ，即有可疑。再者，證人傅天浩、洪正忠於偵查中，
          已證稱並無對共同被告陳英斌、陳秋華二人為任何刑
          求之行為，業如前述【參見臺灣臺中地方法院檢察署
          八十六年度偵字第二Ｏ六二八號偵查卷第八八至九十
          頁背面】，共同被告陳秋華於八十六年十月二日依檢
          察官之命令受羈押在臺灣臺中看守所，於入所健康檢
          查時，除自陳心臟不好、鼻子不好、皮膚過敏等外，
          餘經檢查亦無任何傷害，有該所八十六年十月二十日
          （八六）所奕戒字第三七一一號函附之被告健康檢查
          表、內外傷紀錄表各影本一份在卷可稽【參見臺灣臺
          中地方法院檢察署八十六年度偵字第二Ｏ六二八號偵
          查卷第九五、九六頁】，是共同被告陳秋華所為遭刑
          求、栽贓之抗辯，亦無任何證據資料可佐，難以憑採
          。
        3.附表壹甲編號四（一）所示之「田永昇」支票存款帳
          戶、附表壹甲編號六（一）、（二）所示之「庚○○
          」支票存款帳戶、附表壹甲編號七（一）所示之「李
          明財」支票存款帳戶，及附表壹乙編號一（一）所示
          之「黃現龍」活期儲蓄存款帳戶、附表壹乙編號二（
          一）、（二）所示之「羅深泉」活期儲蓄存款帳戶、
          附表壹乙編號三（一）所示之「李國庭」活期儲蓄存
          款帳戶、附表壹乙編號四（一）所示之「蔡政德」活
          期儲蓄存款帳戶、附表壹乙編號五（一）、（二）所
          示之「王裕欽」活期儲蓄存款帳戶、附表壹乙編號六
          （一）、（二）、（三）、（四）所示之「江維辰」
          活期儲蓄存款帳戶、附表壹乙編號七（一）所示之「
          廖琦盟」活期儲蓄存款帳戶、附表壹乙編號八（一）
          、（二）所示之「朱庚坤」活期儲蓄存款帳戶、附表
          壹乙編號十一（一）所示之「田永昇」活期儲蓄存款帳
          戶，均係員警於八十六年十月一日下午二時許，在臺
          中市北屯區舊社巷十六號共同被告陳秋華住處，搜索
          扣押所得支票本及活期儲蓄存款存摺【參見附表肆編
          號二、三、四、五、八（一）至（十五）及臺灣臺中地
          方法院檢察署八十六年度偵字第二Ｏ六二八號偵查卷
          第二四、二五頁搜索扣押證明筆錄】。又附表壹甲編
          號五（一）所示「徐錦福」支票存款帳戶、附表壹甲
          編號七（一）所示之「李明財」支票存款帳戶、附表
          壹甲編號三（一）所示之「李憲昌」支票存款帳戶、
          附表壹乙編號九（一）所示之「李憲昌」活期儲蓄存
          款帳戶及附表壹乙編號十（一）所示之「徐錦福」活
          期儲蓄存款帳戶，係依共同被告張俊卿於八十六年十
          月四日之警詢供述所查知【參見臺灣臺中地方法院檢
          察署八十六年度偵字第二二八五一號偵查卷第六三頁
          】。另附表壹甲編號一（一）、（二）所示「莊秋金
          」支票存款帳戶、附表壹甲編號二（一）所示「劉美
          蓉」支票存款帳戶，則係依被害人方基銘、杜鵬程、
          藍徐桂丹、邱水明【國鑫照明電料行負責人】、許嘉
          興【川二工貿企業有限公司負責人】、熊清吉【家興
          業有限公司負責人】、徐騰耀【台芝商業機器股份有
          限公司業務員】、林慶義【夏玻璃股份有限公司業務
          員】）、吳木水【日日興有限公司業務員】、張俊邦
          【松茗茶行負責人】、陳惠祝【鄭記茶行負責人】、
          林志勇【新典電器行負責人】及陳世樑【福成軒雕刻
          社負責人】等人指述而查悉【參見臺灣臺中地方法院
          檢察署八十六年度偵字第二二八五一號偵查卷第九四
          頁、一Ｏ七頁、一二三頁、一三二頁、一四六頁、一
          五四頁、一六二頁背面、一七九頁、一八六頁背面、
          一九五頁、二Ｏ四頁背面、二二七頁、二三四頁】及
          所提支票影本【參見臺灣臺中地方法院檢察署八十六
          年度偵字第二二八五一號偵查卷第一ＯＯ頁、一一一
          頁、一二四頁、一三六頁、一五八頁、一六六至第一
          六九頁、一八二頁、一九一頁、一九六至一九七頁、
          二Ｏ六頁、二二八頁、二三五頁】，均甚明確，要堪
          認定。
        4.經臺中縣警察局及本院分別調取附表壹甲及附表壹乙
          之開戶申請資料影本後【參見臺灣臺中地方法院檢察
          署八十六年度偵字第二二八五一號偵查卷第二五一至
          二八二頁，及本院八十六年度訴字第三Ｏ一Ｏ號刑事
          卷附件別冊，卷宗編號「Ｃ５」），明確發現：附表
          壹甲編號一（一）、（二）冒「莊秋金」之名開戶時
          所提出之變造之國民身分證影本上所貼之照片為證人
          癸○○，附表壹甲編號四（一）冒「田永昇」之名開
          戶時所提出之變造之國民身分證影本上所貼之照片為
          共同被告陳國忠，附表壹甲編號六（一）、（二）冒
          「庚○○」之名開戶時所提出之變造之國民身分證影
          本上所貼之照片為共同被告張俊卿，附表壹甲編號二
          （一）冒「劉美蓉」之名開戶時所提出之變造之國民
          身分證影本上所貼之照片為共同被告戊○○，附表壹
          甲編號五（一）冒「徐錦福」之名開戶時所提出之變
          造之國民身分證影本上所貼之照片為共同被告張俊卿
          ，附表壹甲編號七（一）冒「李明財」之名開戶時所
          提出之變造之國民身分證影本上所貼之照片為共同被
          告張俊卿，附表壹甲編號三（一）冒「李憲昌」之名
          開戶時所提出之變造之國民身分證影本上所貼照片為
          共同被告張俊卿，附表壹乙編號六（三）「江維辰」
          之名開戶時所提出之變造之國民身分證影本上所貼照
          片為共同被告陳秋華，此有前開變造國民身分證影本
          資料附卷可佐外，並與被告癸○○及共同被告陳國忠
          、張俊卿、戊○○、陳秋華，各於警詢、偵查及本院
          八十六年度訴字第三Ｏ一Ｏ號刑事案件審理及臺灣高
          等法院臺中分院九十年度上更（一）字第二二一號刑
          事案件審理時陳述在卷【被告癸○○：本院八十六年
          度訴字第三Ｏ一Ｏ號刑事卷（二）第十五至十六頁、
          臺灣高等法院臺中分院九十年度上更（一）字第二二
          一號刑事卷（二）第五五頁；共同被告陳國忠：本院
          八十六年度訴字第三Ｏ一Ｏ號刑事卷（二）第十七頁
          背面、臺灣高等法院臺中分院九十年度上更（一）字
          第二二一號刑事卷（一）第一一一頁、卷（二）第三
          六頁；共同被告張俊卿：臺灣臺中地方法院檢察署八
          十六年度偵字第二Ｏ六二八號偵查卷六十頁、第二二
          八五一號偵查卷六三頁、本院八十六年度訴字第三Ｏ
          一Ｏ號刑事卷（二）第十六頁背面、十七頁；共同被
          告戊○○：本院八十六年度訴字第三Ｏ一Ｏ號刑事卷
          （二）第九八頁背面、九九頁、二Ｏ四頁背面、二Ｏ
          五頁、臺灣高等法院臺中分院八十九年度上訴字第六
          三九號刑事卷第一一七頁；共同被告陳秋華：本院八
          十六年度訴字第三Ｏ一Ｏ號刑事卷（二）第十七頁背
          面、十八頁背面】。
        5.如附表貳所示公司行號，其中，編號二之「通盈水電
          材料行」、編號四之「全國油漆行」、編號五之「奇
          異裝潢材料行」、編號六之「立欣水電材料行【原名
          ：大發國際貿易有限公司】」、編號八之「立德勝有
          限公司」，為被害人方基銘、杜鵬程、周德勝、藍徐
          桂丹、邱水明、許嘉興、熊清吉、徐騰耀、吳木水、
          張俊邦、陳惠祝、陳鴻書、劉文會、林志勇、陳世樑
          指稱遭詐騙財物時行為人所使用之公司行號名稱或指
          定之送貨地點，除經各該被害人指述明確外【參見附
          表編號三至編號十七，及臺灣臺中地方法院檢察署
          八十六年度偵字第二二八五一號偵查卷第一Ｏ七、一
          一七頁、一二二頁背面、一三一頁、一四五頁、一五
          三頁背面、一六二頁、一七八頁背面、一八六頁背面
          、一九五頁、二○四頁背面、二一○頁背面、二一八
          頁、二二六頁背面、二三三頁背面】，並有被害人提
          出之簽收單【銷貨出貨單、發貨明細表、送貨單、保
          管單、估價單】、統一發票、客戶應收帳款明細表、
          對帳單影本等交易證明附卷可稽【附於臺灣臺中地方
          法院檢察署八十六年度偵字第二二八五一號偵查卷第
          一Ｏ一至一Ｏ六頁、一一三至一一六頁、一二一頁、
          一二六頁、一三九至一四四頁、一五二頁、一五九至
          一六一頁、一七Ｏ頁、一七二至一七四頁、一八三至
          一八五頁、一九二至一九三頁、二Ｏ二至二Ｏ三頁、
          二Ｏ九頁、二一三至二一七頁、二二三至二二五頁】
          。再者，附表貳編號十之「電捷企業有限公司」、編
          號十一之「久大企業有限公司」、編號十二之「久久
          企業有限公司」、編號十三之「有元號企業有限公司
          」、編號十四之「宏泰企業有限公司」，則經警於八
          十六年十月一日，在臺中縣太平市○○路十三號，搜
          索扣得如附表伍編號一所示之變造經濟部公司執照影
          本六張、附表伍編號二所示之變造臺中縣政府營利事
          業登記證影本七張【參見八十六年度偵字第二二八五
          一號偵查卷七三頁】，查知亦為虛設之公司行號。至
          其餘附表貳編號三之「聯發水電材料行」、編號七之
          「立欣企業」、編號九之「久久企業」，則分別經由
          共同被告陳英斌、陳國忠、張俊卿之陳述【參見八十
          六年度偵字第二Ｏ六二八號偵查卷十七頁、第二二八
          五一號偵查卷五九頁、六三頁背面】及經警於八十六
          年十月一日，在設於桃園縣八德市○○路○段一二三
          三巷四四號之「久久企業」搜索扣得如附表陸所示之
          物【參見臺灣臺中地方法院檢察署八十六年度偵字第
          二二八五一號偵查卷第七四、七五頁】，查知亦屬虛
          設之公司行號，均甚灼然，洵堪認定。
        6.附表所示被害人黃淑娟等人，經被告癸○○及共同
          被告陳秋華、陳英斌、陳國忠、戊○○、張俊卿、黃
          義宣、證人劉祐鋒及化名「林穎裕」之不詳姓名年籍
          成年男子，分別於如附表所示之時地，以如附表
          所示方式【即以虛設之公司行號為名義，並交付偽造
          之支票或無法兌現之人頭支票】詐騙，致陷於錯誤，
          而交付如附表所示之財物等情，業據各被害人於警
          詢時指述明確，並提出被告癸○○等訂貨或簽收貨品
          之證明，或於扣案物品之服務保證卡中，確定是否屬
          被害人公司產品【被害人黃淑娟部分；參見臺灣臺中
          地方法院檢察署八十六年度偵字第二二八五一號偵查
          卷第九二頁】，且於經警搜索後扣得如附表伍編號六
          、編號七、附表陸編號七至編號二一、編號二六及附
          表捌編號五至編號八之影印機、傳真機、日光燈組、
          膠帶等物，並依各被害人之請求，暫行發還，有各該
          搜索扣押證明筆錄、贓物認領保管單在卷可稽【參見
          臺灣臺中地方法院檢察署八十六年度偵字第二二八五
          一號偵查卷第七五頁、九三頁、九九頁、一二○頁、
          一二五頁、一三七頁、一三八頁、一五一頁、一五七
          頁、一六五頁、一八一頁、一九○頁】，足認被害人
          等在警詢時所指稱遭歹徒詐騙之情節，均屬真實，洵
          堪採取。
        7.被告癸○○等參與犯罪之情節，除如前述外，渠等間
          有犯意聯絡及行為分擔乙節，亦據被告癸○○及共同
          被告陳秋華及證人劉祐鋒分別陳述甚詳，茲再詳述之
          ：
          (1)共同被告陳秋華部分：
            共同被告戊○○供述：「【是誰在策劃整件犯罪
              事實？）是陳秋華在主導的，裡裡外外都是他在
              主導」云云【參見本院八十六年度訴字第三Ｏ一
              Ｏ號刑事卷（二）第二Ｏ五頁】。
            共同被告陳英斌供述：「我是由我叔叔陳秋華介
              紹認識自稱李明財【按即被告張俊卿冒用之名】
              之人，並經由我叔叔陳秋華指示由我及『李明財
              』、林志輝三人前往桃園縣八德市○○路○段一
              二三三巷四四號，開設久久企業，以空頭【人頭
              】支票向不特定廠商以詐騙方式購買水電器材後
              ，再轉售圖利，所得金錢我們三人再將所得款項
              交給我叔叔陳秋華，我叔叔再將所得利益分給我
              們分用」、「我們是以我叔叔陳秋華為首，以自
              稱李明財、綽號阿輝之男子、及我叔叔陳秋華、
              綽號『跛腳』【按即被告黃義宣】等人負責銷贓
              及物色對象，並以空頭或人頭支票，以期票方式
              向被害人【不特定廠商】購買物品，得手後再轉
              售他人圖利，開給廠商之支票到期時將無法兌現
              ，以此方法全省詐騙」、「我受僱於我叔叔陳秋
              華」、「是陳秋華叫我做什麼，我就做什麼」等
              語【參見臺灣臺中地方法院檢察署八十六年度偵
              字第二Ｏ六二八號偵查卷第十至十七頁、三九頁
              ）、「【如附表玖在臺中縣太平市○○路三八號
              前查獲之】貨櫃屋係我叔叔陳秋華所有」等語【
              參見臺灣臺中地方法院檢察署八十六年度偵字第
              二二八五一號偵查卷第五七頁】。
            共同被告陳國忠供述警方查扣如附表玖所示之物
              品及附表伍編號一至編號四所示之物品【變造之
              經濟部公司執照影本六張、變造之臺中縣政府營
              利事業登記證影本七張、供變造公司執照、營利
              事業登記證之電腦列印文字、數字表十九張及油
              漆產品目錄表二張】均為共同被告陳秋華所有；
              其與被告陳秋華之關係則為：「我受僱於他，係
              老闆與員工關係」、「我自八十六年七月初開始
              受僱陳秋華，亦是向陳秋華支領酬勞，每月新台
              幣三萬元」、「貨物由我看管，至於銷售處理全
              由陳秋華負責」、「我起先不曉得，但最近一個
              月前，我有看到他變造身分證，後來他自己有提
              起並要我拿相片給他用於變造證件之用，而我也
              拿給他，所以我才知道他有在偽造、變造證件」
              、「我於八十六年七月份受僱陳秋華，負責運貨
              工作，我是在八十六年八月份陳秋華才對我表明
              他們是以虛設行號向他人公司行號詐騙財物再轉
              售他人圖利的事」等語【參見臺灣臺中地方法院
              檢察署八十六年度偵字第二二八五一號偵查卷第
              五八至六十頁、同署八十六年度偵字第二Ｏ六二
              八號偵查卷第十九至二十頁、三九至四一頁背面
              】。
            共同被告張俊卿供述：「陳秋華是經由黃義宣介
              紹認識，認識三個月後【約八十五年九月】即約
              我共同經營虛設行號進行詐騙，陳秋華為我的老
              闆」、「．．．期間陳秋華開設有通盈水電材料
              行、全國油漆行、久久企業」、「根據我所知為
              幕後主使者陳秋華」、「八十五年九月二十日開
              始受僱於陳秋華。他本來約定給我月薪五萬元，
              但後來沒有，只給我零用金而已，約每月給我一
              萬二千元左右」等語【參見臺灣臺中地方法院檢
              察署八十六年度偵字第二Ｏ六二八號偵查卷第四
              九至五十頁背面、五九頁背面】。
            證人劉祐鋒亦於警詢時供稱：有與被告陳秋華共
              同虛設公司行號及開立銀行帳戶以詐財之事實，
              並供稱：「該詐欺集團是以陳秋華【綽號『白猴
              』、『秋華』】及黃義宣【綽號『跛仔』、『跛
              腳』】等二人為主謀者，成員還有綽號『大胖仔
              』之張俊卿及我等人」等語【參見臺灣臺中地方
              法院檢察署八十六年度偵字第二Ｏ六二八號偵查
              卷第一一七至一一八頁）。
          (2)共同被告陳英斌部分：
            除共同被告陳英斌於警詢時自承如前(1)外，被
              告陳秋華供稱：「【陳英斌、陳國忠是否你僱用
              ？】是」、「陳英斌負責送貨、陳國忠負責看管
              倉庫」等語【參見臺灣臺中地方法院檢察署八十
              六年度偵字第二Ｏ六二八號偵查卷三八頁】。
            共同被告陳國忠供稱：「【桃園縣】八德市久久
              企業尚有陳英斌幫忙張俊卿詐騙行為，並在店內
              負責聯絡陳秋華，聽從陳秋華指示行事」等語【
              參見臺灣臺中地方法院檢察署八十六年度偵字第
              二Ｏ六二八號偵查卷第七四頁】。
            共同被告張俊卿供稱：「久久企業部分是我在今
              年八月的時候，才認識陳英斌、陳國忠在現場經
              營」等語【參見臺灣臺中地方法院檢察署八十六
              年度偵字第二二八五一號偵查卷第六三頁背面】
              。
          (3)共同被告黃義宣部分：
            除如前(1)、、之共同被告陳英斌、張俊卿
              及證人劉祐鋒之供述外，共同被告黃義宣亦坦承
              ：「是於八十五年九月底交相片給陳秋華，然後
              陳秋華以『朱庚昆』的身分證交給我，並要我去
              華南銀行及豐原信用合作社開戶。他只拿給我二
              千元，我自己去豐原市的刻印店刻印章，然後去
              開戶，開完戶後就把身分證及印章交給了陳秋華
              」等語【參見本院八十六年度訴字第三Ｏ一Ｏ刑
              事卷（二）第二二九至二三Ｏ頁】。
            共同被告陳國忠供述：共同被告黃義宣綽號「跛
              腳」【化名「林進泉」】，亦為陳秋華等詐騙集
              團之成員等語（參見臺灣臺中地方法院檢察署八
              十六年度偵字第二Ｏ六二八號偵查卷第七四至七
              五頁】。
            共同被告張俊卿供述：「．．．我只是當陳秋華
              、黃義宣等人的送貨司機，．．．黃義宣部分只
              有【按：開設】立欣企業」、「我分別在一台中
              縣豐原市農會以『李憲昌』名義開戶、二桃園縣
              八德市中國國際商銀八德分行、富邦銀行八德分
              行以『庚○○』名義開戶、三【桃園縣】八德市
              農會以『徐錦福』名義開戶、四新竹企銀以『李
              明財』名義開戶；以上這些戶頭的人頭身分證都
              是陳秋華及黃義宣拿給我的，開戶也都是黃義宣
              及陳秋華等人去開的，只有甲存要領票的時候才
              叫我去」、「根據我所知．．．黃義宣為總務」
              、「我將我的照片交給黃義宣，黃義宣再交給陳
              秋華，將我的照片拿去偽造『李憲昌』、『劉蘊
              鵬』、『徐錦福』、『李明財』四張假身分證，
              由陳秋華拿給他姪子陳英斌去金融行庫辦理開戶
              ，辦好手續之後，再通知我去領支票簿，我領回
              來之後交給陳秋華」等語【參見臺灣臺中地方法
              院檢察署八十六年度偵字第二Ｏ六二八號偵查卷
              第五十頁、六十頁】、「黃義宣介紹我去工作」
              等語【參見本院八十六年度訴字第三Ｏ一Ｏ號刑
              事卷（二）第十七頁背面】。
            被告癸○○供述：「【黃義宣也在通盈？】黃義
              宣負責會計」等語【參見本院八十六年度訴字第
              三Ｏ一Ｏ號刑事卷（二）第十七頁背面】。
          (4)共同被告陳國忠部分：
            除如前述(1)、(2)、、之共同被告陳國忠
              自承，共同被告陳秋華、張俊卿供述外，共同被
              告陳國忠另供承：「我曾於八十六年八月底受命
              於陳秋華，從陳秋華住處搬運一批水電器材至桃
              園縣八德市○○路○段一二三三巷四十四號久久
              企業交給張俊卿轉售，我共搬運兩次」等語【參
              見臺灣臺中地方法院檢察署八十六年度偵字第二
              Ｏ六二八號偵查卷第七四頁】。
            對於侵占「劉文增」汽車駕駛執照之時地，共同
              被告陳國忠自承：「我本身沒有駕照，在八十六
              年四月中旬，在臺中市○○路上撿到一張劉文增
              的小貨車駕駛執照，我將我的照片換貼上去」等
              語【參見八十六年度偵字第二Ｏ六二八號偵查卷
              第四一頁背面】。
          (5)共同被告張俊卿部分：
            除上開(1)、、及(2)、(4)之共同被告陳
              英斌、證人劉祐鋒、共同被告張俊卿供述及共同
              被告陳國忠、陳秋華供述外，共同被告張俊卿另
              坦承：「【提示久久企業『李明財』、『曾勝其
              』、『張進順』及宏泰電腦『陳昆山』四張名片
              ？】『張進順』、『李明財』是陳英斌印好給我
              用，『曾勝其』、『陳昆山』是陳英斌印好要給
              陳國忠使用」等語【參見本院八十六年度訴字第
              三Ｏ一Ｏ號刑事卷（二）第三四頁】。
            共同被告陳英斌供述：「【警方所查扣之久久企
              業之名片係何人所印製？】全部是張俊卿所印製
              」等語【參見臺灣臺中地方法院檢察署八十六年
              度偵字第二Ｏ六二八號偵查卷第七二頁】。
            共同被告陳國忠供述：「張俊卿以桃園縣八德市
              ○○路二段一二三三巷四四號久久企業為據點，
              並印有名片以專營美術燈、水電工程等為營業，
              並以化名『張進順』、『李明財』及綽號『大胖
              』等詐騙他人。張俊卿並印有一盒名片『曾勝其
              』給我做化名以詐騙他人使用」等語【參見臺灣
              臺中地方法院檢察署八十六年度偵字第二Ｏ六二
              八號偵查卷第七四頁】。
            被告癸○○陳稱：「我在豐原的通盈水電行被陳
              秋華僱用當人頭，在我之前的人頭是劉祐鋒，我
              在那裡作了二個月」、「實際上負責叫貨的人是
              一個化名叫做『林穎裕』的人，張俊卿每天晚上
              都在教『林穎裕』如何叫貨，因為『林穎裕』對
              水電外行」、「林穎裕叫的貨都是由陳秋華叫張
              俊卿載去太平的倉庫藏匿起來」等語【參見臺灣
              高等法院臺中分院九十年度上更（一）字第二二
              一號刑事卷（二）第五一至五二頁】。
          (6)共同被告戊○○部分：
            共同被告戊○○坦承：「【有無於沙鹿鎮農會開
              戶？】有的，用『劉美蓉』名義開戶。我因缺錢
              用，有一名叫『王仔』給我五萬，叫我幫他開支
              票帳戶，我交相片給他，由『王仔』偽造『劉美
              蓉』身分證，再由另一人陪我去開戶，由我填寫
              資料申辦支票帳戶，票請出來由一位叫『猴仔』
              拿去用」、「【提示陳秋華相片，『猴仔』是否
              即陳秋華？】就是陳秋華」、「【成功路全國油
              漆行有哪些人？】我、癸○○、還有陳秋華。我
              是八十五年底才去的，是一個姓王的人介紹我去
              的，是他介紹時我才知道陳秋華是全國油漆行的
              老闆。我把照片交給姓王的，後來是陳秋華做好
              以後交給我，是陳秋華叫我去開戶的，後來開完
              戶後我就把存摺、支票等交給他，本來跟我說只
              是要賣支票」等語【參見本院八十六年度訴字第
              三Ｏ一Ｏ號刑事卷（二）第九八至九九頁、二Ｏ
              四頁背面、二Ｏ五頁、二三Ｏ頁】。
            共同被告陳國忠於八十六年十月七日警詢時【共
              同被告戊○○尚未到案】時供述：「我知道尚有
              ‧‧‧綽號『劉小姐』等人在逃中」等語（參見
              臺灣臺中地方法院檢察署八十六年度偵字第二二
              八五一號偵查卷六十頁】。
            共同被告陳英斌供述：「【今年五月十四日與黃
              月如去『立欣水電材料行』買影印機一台等，有
              何意見？】那時『立欣』在蘆洲鄉，名稱是『大
              發國際貿易公司』」、「【戊○○與『李明財』
              何關係？】我不知道」、「【那你為何先後受僱
              他們二人？】透過我叔叔陳秋華認識，今年四、
              五月份開始到六月初離職，因他【按：應為『她
              』之誤】欠我叔叔錢不還，我就不幹了」、「【
              你在大發國際貿易公司作何事？】搬貨」、「【
              劉美蓉真實姓名何時知道？】在那邊上班時並不
              知道，直到案發」等語【參見本院八十六年度訴
              字第三Ｏ一Ｏ卷（一）第一Ｏ七頁】，並未否認
              曾受僱於被告戊○○及於案發後知悉「劉美蓉」
              之真實姓名一事，另參諸共同被告陳英斌所述之
              前後語意，及共同被告戊○○為本案唯一之女性
              被告等情，足見共同被告陳英斌所認化名「劉美
              蓉」者，即為共同被告戊○○無訛。
            共同被告黃義宣供述：「【你認不認識陳秋華、
              陳英斌、陳國忠等？】我只認識陳秋華、戊○○
              、張俊卿，其餘我並不太認識」、「【戊○○在
              何處上班？】她是在『全國油漆行』擔任會計的
              工作」等語【參見本院八十六年度訴字第三Ｏ一
              Ｏ號刑事卷（二）第一七六頁】。
           (7)被告癸○○部分：
            被告癸○○業於本院審理時坦承犯罪事實欄一所
              記載之犯行。
            共同被告戊○○坦承：「【有無於沙鹿鎮農會開
              戶？】有的，用『劉美蓉』名義開戶。我因缺錢
              用，有一名叫『王仔』給我五萬，叫我幫他開支
              票帳戶，我交相片給他，由『王仔』偽造『劉美
              蓉』身分證，再由另一人陪我去開戶，由我填寫
              資料申辦支票帳戶，票請出來由一位叫『猴仔』
              拿去用」、「【提示陳秋華相片，『猴仔』是否
              即陳秋華？】就是陳秋華」、「【成功路全國油
              漆行有哪些人？】我、癸○○、還有陳秋華。我
              是八十五年底才去的，是一個姓王的人介紹我去
              的，是他介紹時我才知道陳秋華是全國油漆行的
              老闆。我把照片交給姓王的，後來是陳秋華做好
              以後交給我，是陳秋華叫我去開戶的，後來開完
              戶後我就把存摺、支票等交給他，本來跟我說只
              是要賣支票」等語【參見本院八十六年度訴字第
              三Ｏ一Ｏ號刑事卷（二）第九八至九九頁、二Ｏ
              四頁背面、二Ｏ五頁、二三Ｏ頁】。
        8.此外，復有扣案如附表肆編號十一（一）、（三）所
          示變造「江維辰」、「李憲昌」身分證可證。且經交
          叉比對如附表壹甲、乙所示各銀行帳戶於開戶時所填
          寫之通訊地址及聯絡電話，可知其所填之通訊地址分
          別為：臺中縣豐原市○○路五六號、桃園縣中壢市○
          ○○街三六號、五光三街六三號、臺中縣太平市○○
          路十七號、桃園縣八德市○○路一Ｏ三三－四號、介
          壽路一二三三巷四四號等處，電話則為00－000
          0000、00－0000000、00－0000
          000、00－0000000、00－00000
          00、00－0000000、00－000000
          0、00－0000000等號碼【參見附表壹所示
          各帳號之通訊地址及聯絡電話】，交叉比對後，可以
          得知如附表壹所示帳戶乃為同一批人，即共同被告陳
          秋華等人與被告癸○○、劉祐鋒等人所為，應甚明顯
          。再者，附表壹所示各支票存款帳戶及活期儲蓄存款
          帳戶之開戶日期、情形、所提出之文件、各文件上所
          填載之事項、署押、印文、偽造支票數量、兌現或退
          票情形，均有各該銀行函及檢送之開戶行庫之支票存
          款開戶申請書、支票存款【往來】約定書、印鑑卡等
          開戶資料等在卷可稽。而警方於執行搜索時，在共同
          被告陳秋華臺中市舊社巷十六號住處，查獲如附表肆
          之物；在臺中縣太平市○○路十三號查獲如附表伍所
          示之物；在桃園縣八德市○○路○段一二三三巷四四
          號查獲如附表陸所示之物；在臺中市○○路○段三Ｏ
          Ｏ號四樓之一查獲如附表柒所示之物；在臺中市舊社
          巷十六號倉庫查獲如附表捌所示之物；在臺中縣太平
          市○○路三八號前貨櫃屋查獲如附表玖所示之物，及
          因已得悉被害人乃將獲案物品，發還被害人等情，已
          如前述，並有各該搜索扣押證明筆錄及贓物認領保管
          單等在卷可查，足見被告癸○○及共同被告陳秋華、
          陳英斌、黃義宣、陳國忠、張俊卿、戊○○等人，確
          有共同參與如犯罪事實欄一所載犯行，應極明確，要
          堪認定。
        9.共同被告黃義宣雖辯稱：伊僅於八十五年七月、八月
          或八月、九月間，在臺中豐原市「通盈水電材料行」
          任職，負責打掃工作，前後僅工作二十餘天，伊僅有
          介紹張俊卿前往「通盈水電行工作」，並未僱用張俊
          卿，亦未參加共同被告陳秋華等人詐欺犯行，此有共
          同被告張俊卿、陳英斌及證人林振慶、許嘉興、林慶
          義、被告癸○○等人於臺灣高等法院臺中分院九十年
          度上更（一）字第二二一號刑事案件調查之供述或證
          述可資佐證等語。惟查：
          (1)共同被告張俊卿於臺灣高等法院臺中分院調查係供
            述：「我去開戶是黃義宣帶我去的」、「我從頭到
            尾都沒有說我被黃義宣請的，我只有說我去應徵時
            是黃義宣應徵我的而已」等語【參見臺灣高等法院
            臺中分院九十年度上更（一）字第二二一號刑事卷
            （一）第一五八頁】。
          (2)共同被告陳英斌於臺灣高等法院臺中分院調查供稱
            ：「在事發之前，我根本不認識黃義宣這個人，我
            是在偵查庭才認識他的」等語【參見臺灣高等法院
            臺中分院九十年度上更（一）字第二二一號刑事卷
            （一）第二三八頁】。
          (3)證人即洽發鐘錶眼鏡行負責人林振慶，於臺灣高等
            法院臺中分院審理時證稱：「【黃義宣是否曾在你
            的鐘錶眼鏡行工作？】他在八十五年十二月一日到
            八十六年八月底，月薪二萬六千元，這段時間上班
            間都正常，從早上十點到晚上十點；這期間只有星
            期天是休息的」、「我有替他以職業工會名義參加
            勞保，因為我們是辦季繳，所以從十月開始投保至
            八十六年九月底」、「他當時正常上班，沒有其他
            職業」等語【參見臺灣高等法院臺中分院九十年度
            上更（一）字第二二一號刑事卷（一）第二五一頁
            】。
          (4)證人即被害人許嘉興於臺灣高等法院臺中分院調查
            時證稱：「【你有無和詐騙你的人見過面？】沒有
            見過面，我們都是外務人員與他們接觸，我只有和
            他們通過電話，之前的指認不是我指認的，而是我
            請業務員去指認的」、「【警察局指認被告是誰去
            的？】製作筆錄時是我和業務員去的，指認是業務
            員指認，但是筆錄是我簽的，業務員的姓名叫做「
            許仁福」，他已經因為這件事情自行離職」、「【
            現場這四個人你是否認識？】這四個人我沒有看過
            ，但是我聽業務員說其中有一位是跛腳的」等語，
            並於臺灣高等法院臺中分院更二審時到庭證稱：「
            那是我的業務員和你接頭的，他指證是你，所以我
            也指證是你，我那個業務員因為被你騙了這麼多貨
            ，所以也只好辭職沒有做了，他很明確指證說是你
            騙的」等語【參見臺灣高等法院臺中分院九十年度
            上更（一）字第二二一號刑事卷（一）第二七六頁
            ，九十三年度重上更（二）字第八四號刑事卷（二
            ）第五十頁】。
          (5)被告癸○○於臺灣高等法院臺中分院調查時證稱：
            「跛腳的黃義宣去當倉庫助理，倉庫助理是把品名
            、單價標示在產品上」、「【黃義宣除作倉庫助理
            之外，尚有作何工作？】整理貨品，他也有領薪資
            ，後來他說搬不動那些比較重的東西，所以在工作
            約十八天左右就辭職」等語【參見臺灣高等法院臺
            中分院九十年度上更（一）字第二二一號刑事卷（
            二）第五三頁】。
          (6)證人即被害人林慶義於臺灣高等法院臺中分院調查
            時證稱「．．．『劉美蓉』旁邊有一個小兒麻痺的
            人，身高約有一七五以上，但不是今天在庭上這位
            黃義宣【當庭指認】」等語【參見臺灣高等法院臺
            中分院九十年度上更（一）字第二二一號刑事卷（
            二）第十七頁】。而證人吳水木於臺灣高等法院臺
            中分院審理時到庭證稱「【黃義宣詰問證人吳水木
            ，吳水木先生你看過我嗎】沒有」等語【參見臺灣
            高等法院臺中分院九十三年度重上更（二）字第八
            四號刑事卷（二）第五一頁】。
          (7)綜合本案事證，與前揭(1)至(6)各共同被告供述及證
            人證言，對照觀之，可以發現：
            共同被告張俊卿於臺灣高等法院臺中分院調查所
              為供述內容，不足為共同被告黃義宣參與犯罪時
              期甚短或參與程度甚淺之有利認定，此觀共同被
              告張俊卿於臺灣高等法院臺中分院更二審時仍坦
              承有共同犯罪等情自明。至共同被告陳英斌之供
              述，與其之前於警詢、偵查及原審歷次之陳述，
              迥然不同，核係迴護被告之詞，尚難遽採。
            被告癸○○於本院八十六年度訴字第三Ｏ一Ｏ號
              刑事案件審理時陳稱共同被告黃義宣負責會計乙
              職，嗣於臺灣高等法院臺中分院調查中改稱共同
              被告黃義宣係擔任倉管之工作，其陳述之可信性
              ，已屬有疑，復觀其出庭當時所言，均為對共同
              被告戊○○、黃義宣有利之證言，惟其就共同被
              告戊○○部分之證言，既有多處與事實未合之處
              ，已詳前述，其同時就共同被告黃義宣所為翻異
              前詞之有利證言，亦係迴護之詞，難以遽採。且
              被告癸○○於本案審理時，業已坦承上開犯行，
              是就共同被告黃義宣的犯行，亦堪認定。
            證人林慶義於警詢時即未指認被告黃義宣曾與被
              告戊○○一同為詐騙之行為【參見臺灣臺中地方
              法院檢察署八十六年度偵字第二二八五一號偵查
              卷第一七八至一七九頁】，亦未於當時即指述與
              被告戊○○同行之男子，有「跛腳」此一明顯之
              特徵，其於時間久隔、記憶容易淡忘後，始於本
              院前審調查證稱：「『劉美蓉』旁邊有一個小兒
              麻痺的人，身高約有一七五以上，但不是今天在
              庭上這位黃義宣【當庭指認】」等語，尚不足推
              翻其警詢中指訴之認定。
            證人許嘉興雖非直接於警詢中指認共同被告黃義
              宣之人，惟既係依其職員之指認而為指述，其警
              詢中之指述，自非無憑，復從其於臺灣高等法院
              臺中分院更一審、更二審證述之內容觀之，亦不
              足以為共同被告黃義宣並無參與詐騙行為之有利
              認定。又證人吳水木上開所證，雖對共同被告黃
              義宣有利，但該證人實際確有受害，亦有附表
              編號十一之被害事證可憑，該證詞亦不足為共同
              被告黃義宣未共同犯罪之有利認定。
            證人林振慶之證言，雖屬對共同被告黃義宣有利
              之證明，惟未據證人提出相應之給付薪資證明或
              該被告確曾於該處實際任職之確實證明，以茲為
              憑，且本件共同被告黃義宣之涉案時期、情節、
              地點等，其積極之證據非只一端，已如前述，證
              人林振慶之證言既與其餘共同被告、被害人及被
              告癸○○、證人劉祐鋒原始供述內容相左，自難
              徒憑證人林振慶之證言，遽認共同被告黃義宣於
              八十五年十二月一日至八十六年八月底期間，確
              實未參與共同被告陳秋華等所為之任何犯罪行為
              ，是共同被告黃義宣辯稱伊僅於八十五年七、八
              月或八、九月間在「通盈水電材料行」工作二十
              餘天等語，亦嫌無據，難以輕信。
        10.共同被告戊○○於臺灣高等法院臺中分院審理時辯稱
          ：八十三年至八十五年四月間，伊住在臺北縣三重市
          ，八十五年十月間時，伊雖曾至臺中縣豐原市「全國
          油漆行」應徵打掃工作，但只作了十餘天就離職，並
          未參與共同被告陳秋華等人任何犯罪行為等語。經查
          ：
          (1)共同被告陳英斌於八十七年六月一日、八十七年九
            月十九日原審時雖供稱：「我是受僱於『劉美蓉』
            ，我只是幫她下貨簽收而已，而『劉美蓉』不是在
            庭的戊○○」、「【你在台北的老闆是何人？】不
            是在庭的被告戊○○，是一個化名『劉美蓉』的人
            ，是她來台中向陳秋華借錢，碰到叫我上去的」、
            「【劉美蓉是誰？】我與她不熟，只知道她叫『劉
            美蓉』」等語【參見本院八十六年度訴字第三Ｏ一
            Ｏ號刑事卷（二）第一Ｏ八至一Ｏ九頁、二四七頁
            背面】。然核共同被告陳英斌於本院八十六年十二
            月二十二日審理時先證稱：「【戊○○與『李明財
            』何關係？】我不知道」、「【那你為何先後受僱
            他們二人？】透過我叔叔陳秋華認識，今年四、五
            月份開始到六月初離職，因他欠我叔叔錢不還，我
            就不幹了，之後陳秋華介紹我到久久企業公司」、
            「【你在大發國際貿易公司作何事？久久企業擔任
            何職？】搬貨；在久久作水電」、「【劉美蓉真實
            姓名何時知道？】在那邊上班時並不知道，直到案
            發」等語【參見本院八十六年度訴字第三Ｏ一Ｏ刑
            事卷（一）第一Ｏ七頁】，已如前述，則其嗣後改
            稱「劉美蓉」並非共同被告戊○○、其不知「劉美
            蓉」之真實姓名等語，顯係迴護共同被告戊○○之
            詞，並非可採。
          (2)共同被告戊○○參與詐欺取財之行為，業據被害人
            熊清吉、陳惠祝、林志勇、杜鵬程、徐騰耀、林慶
            義及劉文會，於八十六年十月間之警詢時指述甚詳
            ，熊清吉、陳惠祝、林志勇、林慶義及劉文會更能
            依憑警方提供之相片或口卡片【茲按，共同被告黃
            月如於原審時始經通緝到案】，明確指認共同被告
            戊○○，確有實際參與詐取財物之行為無誤，渠等
            之證稱如下：
            被害人熊清吉指稱：伊於八十五年十二月間，被
              「通盈水電材料行」【設於臺中縣豐原市】之共
              同被告陳秋華、戊○○二人詐騙。
            被害人陳惠祝陳稱：伊於八十五年十二月十二日
              、二十一日、二十三日，被「全國油漆行」【亦
              設於臺中縣豐原市】化名「莊秋金」之男子即被
              告癸○○與共同被告戊○○二人詐騙。
            被害人林志勇陳稱：伊於八十五年十二月二十二
              日，被「全國油漆行」化名「莊秋金」之被告謝
              清源、證人劉祐鋒及共同被告戊○○詐騙。
            被害人杜鵬程陳稱：伊自八十六年五月六日起，
              陸陸續續在臺北縣蘆洲鄉○○路一一一巷二五弄
              四號一樓【按即「立欣水電材料行」設址】，遭
              共同被告陳國忠、陳英斌及化名「劉美蓉」之不
              詳姓名年籍女子，以向伊購買膠帶為由，詐取財
              物，並提出發票人為「劉美蓉」之臺中縣沙鹿鎮
              農會支票三紙為證。
            被害人徐騰耀陳稱：伊公司於八十六年五月十四
              日至六月二十日，連續被「立欣水電材料行」化
              名「劉美蓉」與自稱「白先生」之男子即共同被
              告陳英斌，以交付「劉美蓉」為發票名義人之臺
              中縣沙鹿鎮農會支票方式詐取財物。
            被害人林慶義陳稱：伊於八十六年五月三十日，
              被「大發國際實業有限公司【按即「立欣水電材
              料行」之前身】負責人「劉美蓉」詐騙，「劉美
              蓉」即共同被告戊○○，並提出以「劉美蓉」為
              發票名義人之臺中縣沙鹿鎮農會支票一紙為證。
            被害人劉文會陳稱：伊於八十六年八月底，在臺
              中市○○路「奇異裝潢工程行」遭詐取財物，伊
              於送貨過去該工程行時，曾在店中看見化名「林
              穎裕」之男子及共同被告戊○○等語【以上詳見
              臺灣臺中地方法院八十六年度偵字第二二八五一
              號偵查卷第一五三頁背面、二Ｏ四至二Ｏ五頁、
              二二六頁背面、一Ｏ七頁、一七八至一八二頁、
              一六二至一六三頁、二一八至二二Ｏ頁】。
          (3)雖被害人熊清吉嗣於本院八十六年度訴字第三Ｏ一
            Ｏ號刑事案件審理時之八十七年六月八日，未當庭
            指認共同被告戊○○係參與詐欺行為之人，被害人
            林慶義更於審理時指稱：「劉美蓉」並非共同被告
            戊○○，及至九十一年二月二十二日臺灣高等法院
            臺中分院九十年度上更（一）字第二二一號刑事案
            件調查仍證稱：「應該不是庭上這位戊○○，當初
            警方有拿戊○○的照片給我看，我覺得有點類似，
            但因時間久隔，我已經不記得。今天庭上的戊○○
            是比與我接觸的戊○○胖」等語【參見本院八十六
            年度訴字第三Ｏ一Ｏ號刑事卷（二）第一六五至一
            六六頁、臺灣高等法院臺中分院九十年度上更（一
            ）字第二二一號刑事卷（二）第十七頁】，惟此或
            因被害人熊清吉林慶義與共同被告戊○○僅有數面
            之緣，且時間久隔、記憶容易淡忘所致，參以被害
            人劉文會於臺灣高等法院臺中分院九十年度上更（
            一）字第二二一號刑事案件調查所證稱：「我只有
            去送過一次貨，我對庭上這位戊○○有似曾相識的
            感覺，但是很陌生。當初警察拿相片給我看時，警
            察是拿生活照，也有拿大頭照給我看，我能夠很清
            楚的指認就是那個人戊○○，而且也能很清楚的指
            認那個人就是送貨去時簽收的那個人」等語【參見
            臺灣高等法院臺中分院九十年度上更（一）字第二
            二一號刑事卷（二）第十七頁】，足見警方於警詢
            時提供相片及口卡片，應能令被害人清楚指認。又
            共同被告戊○○既為以「劉美蓉」之名冒名開戶之
            人，且其涉案之事證非只一端，指認共同被告黃月
            如之被害人更非只一人，詳如前述，是尚難僅憑被
            害人熊清吉、林慶義二人於時間較為久隔後之證詞
            ，執為共同被告戊○○並未參與共同被告陳秋華等
            人犯罪行為之有利認定。至被害人許嘉興於警詢時
            即未指陳共同被告戊○○有實際參與對其之詐騙行
            為，被害人杜鵬程則於警詢時未指認化名「劉美蓉
            」之女子究為何人，是渠二人於九十一年一月二十
            四日臺灣高等法院臺中分院九十年度上更（一）字
            第二二一號刑事案件調查所結稱：未曾見過共同被
            告戊○○等語，亦無從為共同被告戊○○有利認定
            【參見臺灣臺中地方法院檢察署八十六年度偵字第
            二二八五一號偵查卷一Ｏ七至一Ｏ八頁、一四五至
            一四六頁、臺灣高等法院臺中分院九十年度上更（
            一）字第二二一號刑事卷（一）第二七六至二七七
            頁】。
          (4)被告癸○○雖於臺灣高等法院臺中分院九十年度上
            更（一）字第二二一號刑事案件調查到庭陳稱：「
            【你犯罪事實如何？】我在豐原的通盈水電行被陳
            秋華僱用當人頭，在我之前的人頭是劉祐鋒」、「
            【通盈水電行還有哪些員工？】有三個小姐，分別
            負責會計、倉管、出入帳。戊○○是我當人頭之後
            約一個星期來應徵的，她本來是要應徵煮飯，後來
            我們都是叫便當，沒有煮飯。後來陳秋華將她留下
            來負責打掃的工作，她並沒有負責業務，她工作十
            幾天左右，也有領薪資。後來因為有應徵到會計，
            她原來的工作可以由會計兼，所以請她回去」、「
            【戊○○有沒有和客戶作業務的洽談接觸？有無負
            責接聽水電行的電話及叫貨、點貨的工作？】都沒
            有」、「【為何被騙的客戶有指認是戊○○和他們
            接洽的？】不可能」、「【當時是否有一位叫作劉
            美蓉？】我只知道她叫『阿娟』，她的正名要問陳
            秋華才知道，他也不是店內的那三位職員之一。『
            阿娟』每次都是與陳秋華一起來，『劉美蓉』應該
            是在蘆洲那裡工作」、「【『劉美蓉』是否就是你
            剛剛看到的戊○○？】不是」等語【參見臺灣高等
            法院臺中分院九十年度上更（一）字第二二一號刑
            事卷（二）第五一至五四頁，同院八十九年度上訴
            字第六三九號刑事卷一六五頁背面】，但查：
            在地點之關連點：共同被告戊○○曾坦承：伊曾
              在址設臺中縣豐原市○○路五十六號之「全國油
              漆行」工作等語（參見本院八十六年度訴字第三
              Ｏ一Ｏ號刑事卷【二）第二Ｏ四至二Ｏ五頁、臺
              灣高等法院臺中分院九十年度上更（一）字第二
              二一號刑事卷（一）第一一八頁被告聲請調查證
              據狀】，被告癸○○復指稱共同被告戊○○曾於
              址設臺中縣豐原市○村路一二二巷一號之「通盈
              水電材料行」工作十餘日，兩相符合。又依被害
              人杜鵬程、徐騰耀、林慶義、劉文會警詢指述：
              共同被告戊○○更曾於臺北縣蘆洲鄉○○路一一
              一巷二五弄四號一樓之「立欣水電材料行」【原
              「大發國際貿易有限公司」】及臺中市○○路二
              三號之「奇異裝潢工程材料行」參與詐騙行為，
              凡此地點，均為共同被告陳秋華等人用以對外行
              騙所虛設之公司行號，共同被告戊○○輾轉於上
              開處所間工作，如謂伊對共同被告陳秋華等人之
              詐騙行為，並無認識或有任何參與，實屬令人難
              信。
            在時間之關連點：綜合前揭證據可以發現，共同
              被告戊○○約於八十五年十月間至八十六年初時
              【參見本院八十六年度訴字第三Ｏ一Ｏ號刑事卷
              （二）第二Ｏ四頁、二Ｏ五頁、臺灣高等法院臺
              中分院九十年度上更（一）字第二二一號刑事卷
              （一）第九七頁、一一八頁共同被告戊○○聲請
              調查證據狀】，同時或先後在臺中縣豐原市「通
              盈水電材料行」及「全國油漆行」，參與共同被
              告陳秋華等人之詐騙行為，惟均歷時未久，其後
              ，共同被告戊○○轉至臺北縣蘆洲市「立欣水電
              材料行」【原名「大發國際貿易有限公司」】擔
              任負責人，並參與行騙，最後至遲於八十六年八
              月間，返回至臺中市之「奇異裝潢工程行」繼續
              行騙，此由各被害人及共同被告陳英斌、被告謝
              清源所指時間點上彼此間並無任何矛盾之處可明
              顯認定，從而，共同被告戊○○辯稱：並未參與
              共同被告陳秋華等人之詐騙行為等語，礙難採信
              。
        11.茲查，被告癸○○與共同被告陳秋華、陳英斌、黃義
          宣、陳國忠、張俊卿、戊○○，參與本件犯罪行為之
          時間點既有不同，已詳如前述，則各被告自僅應就其
          加入犯罪集團後，所共同造成之犯罪行為負責：
          (1)被告謝源源與共同被告陳秋華、黃義宣二人自始參
            與本案之犯罪行為，應就本件犯罪事實欄一所載之
            全部犯罪行為負責。
          (2)共同被告張俊卿、戊○○、陳英斌、陳國忠，分別
            係自八十五年九月二十日、八十五年十月間、八十
            六年四月間、八十六年七月二日起，加入共同被告
            陳秋華等人之犯罪集團，應各自該時起，就嗣後所
            生之全部犯罪行為負責。共同被告戊○○雖未明確
            供認參加犯罪行為之時間點，惟依附表壹甲編號二
            其所冒用「劉美蓉」之名，開立支票存款帳戶之事
            實，應認其至遲於八十五年十月十九日，已有參加
            共同被告陳秋華等人犯罪集團之事實。共同被告陳
            英斌實際參加犯罪集團之時間點，雖無法依卷內證
            據具體認定，然依「罪疑唯有利於被告之原則」，
            應認其係自八十六年四月三十日起，始參加共同陳
            秋華等人之犯罪集團，並負其刑責。
          (3)共同被告陳秋華等人，以換貼彼等照片方式變造身
            分證，以供冒名申請開戶或詐欺取財時表明身分之
            用，則就如附表壹甲、乙所示冒名開戶時提出之變
            造身分證【影本】，自係於開戶日期前即已取得。
            又各該經變造之身分證既原屬真正，共同被告陳秋
            華等人持有數量眾多，復無法交代來源，惟尚無事
            證證明共同被告陳秋華等人係以竊盜、搶奪、強盜
            、贓物、侵占等不法方式而取得，依「罪疑唯有利
            於被告」之原則，應認被告癸○○等人此部分之犯
            行，僅涉及刑法第三百三十七條之侵占遺失物罪。
          (4)公訴意旨另認：被告癸○○與共同被告陳秋華、陳
            英斌、黃義宣、陳國忠、張俊卿、戊○○、劉祐峰
            等人，係自八十三年間起，共同為如犯罪事實欄一
            所指各項犯罪行為，惟被告癸○○等參與犯罪行為
            之時間點並非一致，已如前述，且被告癸○○與共
            同被告陳秋華、黃義宣之開始為侵占遺失物、變造
            特種文書、行使偽造私文書等犯罪行為，亦早自八
            十一年六月間即已開始，此由附表壹乙編號一所示
            「黃現龍」之活期儲蓄存款帳戶開戶日期，即可發
            現，是公訴人此部分公訴意旨所載，容有誤指，均
            附此載明。
（二）犯罪事實二部分：
      (一)力勤公司部分：
        被告癸○○業已坦承此部分常業詐欺取財犯行，核與力
        勤公司代表人己○○於檢察官偵查時陳述情節相符【參
        見臺灣臺中地方法院檢察署八十二年度偵字第一一五七
        三號偵查卷第十頁】，並有力勤公司估價單、翁登源所
        簽發票號0000000號、發票日八十二年二月三十
        日、金額十六萬八千元、付款人臺中市第九信用合作社
        之支票及退票理由單影本【參見臺灣臺中地方法院檢察
        署八十二年度偵字第一Ｏ八Ｏ五號偵查卷第十、十一頁
        】附卷可稽。
      (二)玉電公司部分：
        被告癸○○業已坦承此部分常業詐欺取財犯行，核與證
        人丁○○於本院審理時證述情節相符【參見本院八十九
        年度訴緝字第六一二號刑事卷（三）第八六至八九頁】
        ，並有癸○○簽發源萬順公司票號0000000號、
        發票日八十一年十一月九日、金額十二萬五千元、付款
        人臺中區中小企業銀行烏日分行之支票及退票理由單、
        中區郵管局直轄十四支局第六六號存證信函、張起貴所
        簽發票號0000000號、發票日八十二年一月三十
        一日、金額十二萬元、付款人彰化商業銀行南臺南分行
        之支票及退票理由單、臺中區中小企業銀行八十二年三
        月十八日中烏日字第三九號函附之源萬順公司退票紀錄
        影本【參見臺灣臺中地方法院檢察署八十二年度偵字第
        三三四九號偵查卷第八至十三頁、第二三至二八頁】、
        彰化商業銀行南臺南分行八十二年八月三十一日南臺南
        字第一五六號函附張起貴上開支票帳戶拒絕往來紀錄（
        八十一年十一月二十七日拒絕往來）【詳本院八十二年
        度易字第六一四七號刑事卷】附卷可稽。
      (三)廣弘公司部分：
        被告癸○○業已坦承此部分常業詐欺取財犯行，核與證
        人丙○○於本院審理時證述情節相符【參見本院八十九
        年度訴緝字第六一二號刑事卷（三）第八九至九二頁】
        ，並有丙○○給付訂金之票號一六八八二四、發票日八
        十二年一月五日、金額二十六萬五千元、付款人竹南信
        用合作社後龍分社之支票及支票存根影本【參見臺灣臺
        中地方法院檢察署八十二年度偵字第八九八二號偵查卷
        第五頁】附卷可稽。
      (四)中國力昂公司部分：
        被告癸○○業已坦承此部分常業詐欺取財犯行，核與證
        人即中國力昂公司業務經理彭博政於本院審理時證述情
        節相符【參見本院八十九年度訴緝字第六一二號刑事卷
        （三）第九三至九五頁】，並有王裕欽簽發票號000
        0000號、發票日八十二年一月二十日、金額十一萬
        八千七百元、付款人聯邦銀行臺中分行之支票及退票理
        由單、翁登源簽發票號0000000號、發票日八十
        二年一月二十日、金額二十二萬元、付款人彰化商業銀
        行水湳分行之支票及退票理由單、中國力昂公司交貨單
        影本【參見臺灣臺中地方法院檢察署八十二年度偵字第
        六一八二號偵查卷第八至十頁】、彰化商業銀行水湳分
        行八十二年八月三十日彰湳字第一六六四號函附翁登源
        上開支票拒往來情形（八十二年二月十二日拒絕往來）
        【參見本院八十二年度易字第六一四七號刑事卷】。
三、論罪科刑：
（一）比較新舊法部分：
      被告癸○○行為後，刑法第三百四十條，業於八十八年二
      月三日修正公布，並於同月五日施行；刑法第二百零五條
      ，於九十年六月二十日修正公布，並於同年月二十二日施
      行；嗣刑法再於九十四年二月二日修正公布，於九十五年
      七月一日施行，其中新法刪除刑法第五十六條、第三百四
      十條，修正同法第二條、第二十八條、第三十三條、第五
      十五條、第三十八條規定。按行為後法律有變更者，適用
      行為時之法律，但行為後之法律有利於行為人者，適用最
      有利於行為人之法律，現行刑法第二條第一項訂有明文。
      此條規定乃與刑法第一條罪刑法定主義契合，而貫徹法律
      禁止溯及既往原則，係規範行為後法律變更所生新舊法律
      比較適用之準據法，是刑法第二條本身雖經修正，但刑法
      第二條既屬適用法律之準據法，本身尚無比較新舊法之問
      題，應一律適用裁判時之現行刑法第二條規，定以決定適
      用之刑罰法律，先予辨明。又以本次刑法修正之比較新舊
      法，應就罪刑有關之共犯、未遂犯、想像競合犯、牽連犯
      、連續犯、結合犯，以及累犯加重、自首減輕暨其他法定
      加減原因【如身分加減】與加減例等一切情形，綜其全部
      罪刑之結果而為比較，最高法院九十五年五月二十三日著
      有九十五年度第八次刑庭會議決議可資參照。經查：
    (一)刑法第二百零一條第一項偽造有價證券罪，法定刑得併科
      銀元三千元以下罰金；同法第二百十六條行使第二百十二
      條之變造特種文書罪，法定刑得科銀元三百元以下罰金；
      同法第三百三十七條侵占遺失物罪，法定刑為銀元五百元
      以下罰金，依修正後刑法施行法增訂第一條之一：「中華
      民國九十四年一月七日刑法修正施行後，刑法分則編所定
      罰金之貨幣單位為新臺幣。九十四年一月七日刑法修正時
      ，刑法分則編未修正之條文定有罰金者，自九十四年一月
      七日刑法修正施行後，就其所定數額提高為三十倍。但七
      十二年六月二十六日至九十四年一月七日新增或修正之條
      文，就其所定數額提高為三倍」及刑法第三十三條第五款
      修正為：「主刑之種類如下：五、罰金：新臺幣一千元以
      上，以百元計算之」等規定觀之，依修正後之法律，刑法
      第二百零一條第一項偽造有價證券罪所得科處之罰金刑最
      高為新臺幣九萬元、最低為新臺幣一千元；同法第二百十
      六條行使第二百十二條之變造特種文書罪所得科處之罰金
      刑最高為新臺幣九千元、最低為新臺幣一千元；同法第三
      百三十七條侵占遺失物罪所得科處之罰金刑最高為新臺幣
      一萬五千元、最低為新臺幣一千元，然依被告行為時之刑
      罰法律，即罰金罰鍰提高標準條例第一條前段規定之提高
      倍數十倍及修正前刑法第三十三條第五款規定之罰金最低
      額一元計算，刑法第二百零一條第一項偽造有價證券罪之
      罰金刑，最高為銀元三萬元，最低額為銀元十元，若換算
      為新臺幣，最高額雖與新法同為新臺幣九萬元，然最低額
      僅為新臺幣三十元。同法第二百十六條行使第二百十二條
      變造特種文書罪之罰金刑，最高為銀元三千元，最低額為
      銀元十元，若換算為新臺幣，最高額雖與新法同為新臺幣
      九千元，然最低額僅為新臺幣三十元。同法第三百三十七
      條侵占遺失物罪之罰金刑，最高為銀元五千元，最低額為
      銀元十元，若換算為新臺幣，最高額雖與新法同為新臺幣
      一萬五千元，然最低額僅為新臺幣三十元。因此，比較上
      述修正前、後之刑罰法律，自以被告行為時關於科處罰金
      刑之法律較有利於被告。
    (二)被告癸○○行為後，刑法第三百四十條常業詐欺罪，業於
      八十八年二月三日修正公布，並於同月五日施行；九十四
      年二月二日修正公布，九十五年七月一日施行之刑法，則
      刪除第三百四十條常業詐欺罪之規定。八十八年二月三日
      修正公布，同年月五日施行前後之刑法第三百四十條常業
      詐欺罪，二者之刑度均相同【原先之得併科五千元以下罰
      金，已依罰金罰鍰提高標準條例等規定，提高為十倍即五
      萬元，八十八年一併修正改為五萬元，不再提高】，適用
      被告行為時之刑法第三百四十條常業詐欺罪規定，對被告
      並無不利之情形。而八十八年二月三日修正公布，同年月
      五日施行前之刑法第三百四十條常業詐欺罪之法定本刑為
      一年以上七年以下有期徒刑，得併科五千元以下之罰金。
      刑法修正後，因常業犯已經刪除，應將被告原屬常業犯之
      多次詐欺取財犯行分論併罰，合併計算其法定最高本刑的
      結果，較原常業犯之法定刑為重，依刑法第二條第一項之
      規定比較結果，適用被告行為時【八十八年二月三日修正
      公布，同年月五日施行前】之刑法第三百四十條常業詐欺
      罪規定論罪，對被告較為有利。
    (三)刑法第二十八條共犯之規定，於九十四年一月七日修正、
      九十五年七月一日施行前之規定為：「二人以上共同實施
      犯罪之行為者，皆為正犯。」，修正施行後之規定則為：
      「二人以上共同實行犯罪之行為者，皆為正犯。」，揆諸
      本條之修正理由係為釐清陰謀共同正犯、預備共同正犯、
      共謀共同正犯是否合乎本條規定之正犯要件。而本案被告
      周賜斌等人共同背信、行使業務文書登載不實之犯行，既
      屬實行犯罪行為之正犯，則適用修正施行前之刑法第二十
      八條規定論擬，並無不利於被告。
    (四)刑法第五十六條連續犯之規定，業於九十四年一月七日修
      正刪除，並於九十五年七月一日施行。是於新法修正施行
      後，被告癸○○之數次偽造有價證券、行使變造特種文書
      、行使偽造私文書及侵占遺失物的犯罪行為，即須分論併
      罰。此刪除雖非犯罪構成要件之變更，但顯已影響行為人
      刑罰之法律效果，自屬法律有變更，依新法第二條第一項
      規定，比較新、舊法結果，仍應適用較有利於被告之行為
      時法律即修正前刑法第五十六條規定論以連續犯，此亦有
      最高法院九十五年度第八次刑事庭會議決議參照。
    (五)刑法第五十五條後段之牽連犯規定，亦於九十四年一月七
      日修正刪除，並於九十五年七月一日施行。是於新法修正
      施行後，被告癸○○所為偽造有價證券、行使變造特種文
      書、行使偽造私文書、侵占遺失物及常業詐欺取財犯行，
      即須分論併罰。比較新舊法之規定，修正後之規定對於被
      告較為不利，依刑法第二條第一項之規定，自應適用行為
      時且較有利於被告之法律，即刑法第五十五條後段之規定
      ，從較重之偽造有價證券罪一罪予以論處。
    (六)綜合上述各條文修正前、後之比較，揆諸前揭最高法院決
      議及修正後刑法第二條第一項前段、後段規定之「從舊、
      從輕」原則，被告癸○○，自應適用渠等行為時之法律，
      即修正前刑法之相關規定【其中常業詐欺罪係適用八十八
      年二月三日修正公布，同年月五日施行前之刑法第三百四
      十條常業詐欺罪規定】及罰金罰鍰提高標準條例第一條前
      段規定，予以論處。
    (七)按沒收為從刑之一種，且與主刑有其從屬關係。如行為後
      ，法律有所變更，但主刑之法定最高度及最低度刑，與修
      正前之舊法完全相同，或僅沒收之從刑規定有所更易，主
      刑未修正時，則沒收部分，固不生比較問題；倘若主刑及
      從刑均已加以修以，經依修正後刑法第二條第一項前段規
      定，就主刑比較結果，應適用行為時之舊法時，依從刑附
      屬於主刑之原則，自不得就新舊法予以割裂適用，依一律
      適用行為時之舊法。刑法第二百零五條於九十年六月二十
      日修正公布，同年月二十二日施行，修正前規定：偽造、
      變造之有價證券、郵票或印花稅票及前條之器械原料，不
      問屬於犯人與否，沒收之。」；修正後規定：「偽造、變
      造之有價證券、郵票、印花稅票、信用卡、金融卡、儲值
      卡或其他相類作為提款、簽帳、轉帳或支付工具之電磁紀
      錄物及前條之器械原料及電磁紀錄，不問屬於犯人與否，
      沒收之」；而九十四年二月二日修正公布，於九十五年七
      月一日施行之刑法第三十八條將第一項第三款原條文文字
      ：「因犯罪所得之物。」修正為：「因犯罪所生或所得之
      物。」；並將第二項、第三項條文文字：「犯人」均修正
      為「犯罪行為人」。而被告癸○○上開主刑經綜合比較刑
      法新舊法之結果，適用行為時之舊法，揆諸上開說明，從
      刑部分亦應適用上開行為時之舊法規定，不得割裂適用，
      附此說明。
（二）論罪部分：
      被告癸○○與共同被告陳秋華、陳英斌、黃義宣、陳國忠
      、張俊卿、戊○○、劉祐鋒如犯罪事實欄一所為，係以共
      同以侵占遺失物之方式取得他人之國民身分證件後，加以
      變造他人國民身分證，並偽刻他人印章後，復連續冒他人
      之名義至金融機構開立如附表壹所示之活期儲蓄存款帳戶
      及支票存款帳戶使用，並於領得金融機關所交付使用之支
      票後，意圖供行使之用，而連續偽造各該支票帳戶之支票
      ，及虛設如附表貳所示公司行號，用以向如附表所示之
      被害人詐取財物，並均恃此維生，以之為常業，自足以生
      損害於遭渠等偽造印章及變造國民身分證之人、各該行庫
      對於支票存款戶管理之正確性、戶政機關對於國民身分證
      核發正確性及社會公眾之交易安全。核被告癸○○就犯罪
      事實欄一所為，係犯刑法第二百零一條第一項之偽造有價
      證券罪、第二百十六條行使第二百十條之偽造私文書罪、
      第二百十六條行使第二百十二條之變造特種文書罪、第三
      百三十七條之侵占遺失物罪及刑法第三百四十條之常業詐
      欺取財罪。而被告癸○○就犯罪事實欄二所為，實係基於
      同一常業詐欺取財犯意下之常業詐欺取財行為，與犯罪事
      實欄一之常業詐欺取財犯行，有實質上一罪關係，附此說
      明。再者，共同正犯意思聯絡，並不以數人間直接發生著
      為限，即有間接之聯絡者亦包括在內，且共同實施犯罪行
      為之人，在合同意思範圍以內，各自分擔犯罪行為之一部
      ，相互利用他人之行為，以達其犯罪之目的者，即應對於
      全部所發生之結果共同負責【參照最高法院七十七年台上
      字第二一三五號、二十八年上字第三一一Ｏ判例意旨】。
      被告癸○○與共同被告陳秋華、陳英斌、黃義宣、陳國忠
      、張俊卿、戊○○、劉祐鋒及化名「林穎裕」之成年男子
      ，就前開如犯罪事實欄一所示犯行，渠等共同參與之犯罪
      階段及分擔實行行為之時間，或有前後之差異，惟顯有利
      用其他共同被告之行為以達共同犯罪之目的，自應依其各
      別參與犯罪之時間點，嗣後所生全部犯罪結果負共犯之責
      。從而，被告癸○○與共同被告陳秋華、陳英斌、黃義宣
      、陳國忠、張俊卿、戊○○與共犯癸○○劉祐鋒及化名「
      林穎裕」之不詳姓名成年人，就如犯罪事實欄一所示犯罪
      事實，犯上揭刑法第二百零一條第一項偽造有價證券罪、
      第二百十六條行使第二百十條之偽造私文書罪、第二百十
      六條行使第二百十二條之變造特種文書罪、第三百三十七
      條侵占遺失物罪及刑法第三百四十條之常業詐欺取財罪等
      罪，分別有犯意聯絡及行為分擔，均為共同正犯。被告癸
      ○○偽造印章部分為其偽造私文書及偽造有價證券之階段
      行為，偽造印文、署押部分，係偽造私文書及偽造有價證
      券之部分行為，均不另論罪。又偽造私文書、變造特種文
      書後持以行使，其偽造、變造之低度行為，分別為行使偽
      造私文書、行使變造特種文書之高度行為所吸收，逕論以
      行使偽造私文書罪及行使變造特種文書罪，均不另論罪。
      被告癸○○偽造有價證券後持以行使，其行使之低度行為
      ，應為偽造之高度行為所吸收，應論以偽造有價證券罪，
      不另論以行使罪。被告癸○○迭次所犯行使偽造私文書罪
      、行使變造特種文書罪、偽造有價證券罪、侵占遺失物罪
      ，均時間緊接，犯罪構成要件分別相同，顯均係基於概括
      犯意反覆為之，各應依連續犯規定論以一罪，並依法加重
      其刑。被告癸○○所犯前開行使偽造私文書罪、行使變造
      特種文書罪、常業詐欺取財罪、偽造有價證券罪及侵占遺
      失物罪等五罪間，有方法結果之牽連關係，應依刑法第五
      十五條後段規定從一重之偽造有價證券罪論處。附表編
      號十八所示之常業詐欺取財犯行及犯罪事實欄二所示之常業
      詐欺取財犯行，公訴意旨雖未論及，然與上開起訴之常業
      詐欺取財部分，有實質上一罪關係，本為起訴效力所及，
      本院自應併予審理。
（三）科刑部分：
      (一)主刑部分：
        爰審酌被告癸○○的犯罪動機、目的，本件犯罪之情節
        暨所使用手段，與共犯分別參與犯行之程度、時間及所
        從事之分工情形，雖被告癸○○全程參與上開犯罪事實
        欄一之犯行，然共同被告戊○○、張俊卿業已陳稱共同
        被告陳秋華為幕後主導；共同被告劉祐鋒亦陳稱陳秋華
        、黃義宣為主導，顯然被告癸○○雖全程參與，但並非
        居於主謀角色，就此部分犯行之量刑，自應與共同被告
        陳秋華、黃義宣有所區隔，被告癸○○所為詐欺之次數
        並所取得之財物，及以變造證件方式犯罪，對戶政機關
        有關國民身分證核發正確性戕害非輕，冒名開立金融機
        構之帳戶，對金融秩序及社會大眾交易安全之損害亦鉅
        ，且被告癸○○另有單獨為犯罪事實欄二所示之常業詐
        欺取財犯行，本案犯罪所生損害甚大，被告癸○○犯罪
        後雖坦承犯行，惟並未與被害人達成和解，賠償被害人
        所受之損害，犯後態度難謂良好等一切情狀，量處如主
        文所示之刑，以示懲儆。
      (二)從刑【沒收】部分：
        附表壹甲各帳戶偽造之支票【詳如附表壹甲「偽造支票
        明細表」】、印章、印文、署押、變造國民身分證影本
        ；附表壹乙各帳戶偽造之印章、印文、署押、變造國民
        身分證影本，各該偽造支票，應依刑法第二百零五條規
        定宣告沒收，各該偽造之印章、署押、印文，應依同法
        第二百十九條規定諭知沒收，各該變造之國民身分證影
        本，均為被告癸○○與共同被告陳秋華、陳英斌、黃義
        宣、陳國忠、張俊卿、戊○○、劉祐鋒及化名「林穎裕
        」等人所有，供犯罪所用之物，應依同法第三十八條第
        一項第二款宣告沒收。至如附表肆編號六【除「陳秋華
        」之印章外】、二十【此為「憶鑫貿易有限公司」之印
        鑑章，參見臺灣臺中地方法院檢察署八十六年度偵字第
        二Ｏ六二八號偵查卷二五頁之扣押物品清單】，附表陸
        編號四、五【僅指李明財部分，其他三人除外】所示偽
        造印章，均應依刑法第二百十九條宣告沒收；如附表四
        編號一至五、八至十、十二、十三（一）、（二）、（
        三）、十四、十五，及附表伍編號一至三、五，附表六
        編號一至三、六，均為被告癸○○及共同被告陳秋華、
        陳英斌、黃義宣、陳國忠、張俊卿、戊○○、劉祐鋒及
        化名「林穎裕」等人所有，供犯罪所用之物，應均依刑
        法第三十八條第一項第二款宣告沒收。如附表伍編號六
        、七，及附表陸編號七至二一、二六，附表捌編號五至
        八所示之物品，均已分別發還被害人，無庸諭知沒收之
        ；如附表肆編號七、編號十三（四）、十六至十九，附
        表伍編號四、附表柒、附表捌編號一至四所示之物，均
        無法證明與本件被告癸○○之犯罪有關；及如附表陸編
        號二二至二五、二六至三五，附表玖編號一至五所示之
        物，皆無從證明係被告癸○○及共同被告陳秋華、陳英
        斌、黃義宣、陳國忠、張俊卿、戊○○、劉祐鋒及化名
        「林穎裕」等人，因犯罪所得之物，亦不予宣告沒收。
三、併案意旨略以：
（一）臺灣臺中地方法院檢察署八十八年度偵字第二六四一號【
      八十二年度偵字第八九八二號】：被告癸○○明知並未經
      銷ＴＯＹＯＴＡ牌堆高機，竟於八十一年十二月五日，至
      苗栗縣後龍鎮○○路七一Ｏ之一號，向丙○○兜售電動堆
      高機一台、油壓拖板車十台及週邊設備總價十二萬八千元
      ，言明八十二年二月中旬交貨，當場由丙○○付清訂金三
      萬八千元。詎屆期被告癸○○並未交貨，因認被告涉犯詐
      欺取財罪名。經查：
      (一)被告癸○○堅詞否認有為上揭犯行，辯稱：上開貨品，
        伊已依約運送到丙○○的廣弘公司，並為丙○○裝機等
        語。
      (二)刑法之詐欺取財罪，係以意圖為自己或第三人不法之所
        有，以詐術使人陷於錯誤，將本人或第三人之物交付為
        構成要件。是刑法上之詐欺取財罪，除行為人主觀上有
        為自己或第三人不法所有之意圖外，於客觀上，必以行
        為人有施用詐術為必要，如未使用詐術使人陷於錯誤，
        自不得以詐欺罪相繩。所謂以詐術使人交付，必係被詐
        欺人因其詐術而陷於錯誤，始為相當，若其所用方法，
        不能認為詐術，亦不致使人陷於錯誤，即不構成本罪【
        最高法院四十六年臺上字第二六Ｏ號判例意旨參照】。
        是行為人如係事後因其他因素無法如期給付或給付遲延
        ，乃民事上債務不履行之問題，除有積極證據足認其於
        取得財物或財產上利益之初，即心存不法所有之意圖外
        ，要難以嗣後之給付遲延即遽認其涉犯詐欺罪名。
      (三)證人丙○○於本院審理時業已陳稱上開貨品，被告癸○
        ○確實已經交付，惟係在其提出詐欺告訴之後等語。顯
        然被告癸○○就上開貨品雖有給付遲延的民事責任，惟
        尚無積極證據證明其心存不法所有之意圖，自難以被告
        給付遲延，即以詐欺取財罪相繩。
（二）臺灣臺中地方法院檢察署八十八年度偵字第二六四一號【
      八十二年度偵字第八六九四號】：被告癸○○於八十一年
      十月二十七日晚上八時許，前往臺中縣烏日鄉○○村○○
      街三九號旁，向乙○○諉稱其機械生意買賣賺錢，希乙○
      ○投資其機械買賣生意，乙○○不知有詐，乃當場拿出一
      百零四萬七千元與癸○○，癸○○則拿三張客票【發票人
      王治民、票號ＡＡＦ0000000號、發票日八十一年
      十二月三十日、金額十八萬六千元、付款人臺灣土地銀行
      東臺南分行；發票人王清井、票號ＡＡ0000000號
      、發票日八十二年一月一日、金額二十八萬五千元、付款
      人臺灣中小企業銀行松山分行永吉辦事處；發票人紀萬、
      票號ＭＮ0000000號、發票日八十二年一月一日、
      金額五十七萬六千元、付款人世華聯合商業銀行臺北分行
      古亭辦事處】與乙○○以供擔保。詎被告癸○○取得上開
      款額即逃匿無蹤，屆期提示上開客票亦不獲付款，乙○○
      始知受騙，因認被告癸○○涉犯詐欺取財罪名。經查：
      (一)被告癸○○堅詞否認有為上揭犯行，辯稱：伊沒有拿過
        三張支票給乙○○，也沒有拿過她的錢，且乙○○有與
        她的男友來恐嚇過伊，支票背書並非伊與源萬順公司的
        印鑑章，伊只是去過乙○○上班的理容店給乙○○按摩
        過一次等語。
      (二)證人乙○○初於警詢陳稱：被告係諉稱其機械生意買賣
        賺錢，希望伊投資其機械買賣生意，伊不知有詐陷於錯
        誤，乃交付一百零四萬七千元與癸○○，癸○○則拿三
        張客票【發票人王治民、票號ＡＡＦ0000000號
        、發票日八十一年十二月三十日、金額十八萬六千元、
        付款人臺灣土地銀行東臺南分行；發票人王清井、票號
        ＡＡ0000000號、發票日八十二年一月一日、金
        額二十八萬五千元、付款人臺灣中小企業銀行松山分行
        永吉辦事處；發票人紀萬、票號ＭＮ0000000號
        、發票日八十二年一月一日、金額五十七萬六千元、付
        款人世華聯合商業銀行臺北分行古亭辦事處】與伊以供
        擔保等語；於檢察官偵查時又改稱：「八十一年十月二
        十七日，他【指被告癸○○】拿票來向我換現金，說要
        與合夥做生意，我投資了一百多萬元，連調現部分八十
        幾萬元，共一百八十幾萬元，事後跳票。據查他給我該
        票之前，早已跳票了。他拿三張他人所開的支票，向我
        拿了八十幾萬元，言明若支票兌現，剩餘的放我這裡」
        【詳臺灣臺中地方法院檢察署八十二年度偵字第六一八
        二號偵查卷第四五頁】；於本院審理時復證稱：「【與
        被告之間有無金錢往來？情形如何？】有的。就是他向
        我借錢，細節因我現在腦力不佳，無法回憶。」；「【
        當時你是否控告被告拿三張支票跟你調現？】是的。」
        ；「【當初這些錢交給被告的原因如何？】好像是被告
        拿票跟我借錢，錢拿走，支票卻跳票。」；「【當時被
        告以何原因跟你借錢？】被告能言善道，好像說要買機
        械」；「【你與被告關係如何，為何願意借這六、七十
        萬元給被告？】他騙我，他說要拿錢去做生意，賺錢之
        後，要買東西回來給我，．．．」等語，顯然證人乙○
        ○就交錢給被告癸○○的原因及究竟交給被告癸○○多
        少錢，前後陳述並不一致，已難盡信。
      (三)證人乙○○提出之三張支票，除票號ＭＮ000000
        0號、發票日八十二年一月一日、金額五十七萬六千元
        、付款人世華聯合商業銀行臺北分行古亭辦事處的支票
        背面有源萬順公司及癸○○的背書外，其餘二張支票均
        無任何被告癸○○或源萬順公司的背書【參見臺灣臺中
        地方法院檢察署八十二年度偵字第八六九四號偵查卷第
        八至十頁】，而上開背書是否確為被告癸○○及其源萬
        順公司的背書，亦無任何積極證據足以佐證。再者，證
        人乙○○於本院審理時陳稱三張支票是被告癸○○於同
        一個時間借款時所交付的，而其是交付被告癸○○現金
        ，然既是同時間收受被告癸○○交付的三張支票，何以
        只有一張支票有被告癸○○及源萬順公司的背書，其他
        二張支票則付之闕如，且證人乙○○交付現金與被告癸
        ○○的證據，其據其提出上開三張支票外，並無其他證
        據資為佐證，是上開三張支票是否確為被告癸○○所交
        付，證人乙○○是否確有出借現金與被告癸○○，均不
        無疑義，自難單以證人乙○○之指訴，逕為被告癸○○
        不利之認定。
（三）臺灣臺中地方法院檢察署八十九年度偵緝字第八一一號：
      被告癸○○利用「通盈水電材料行」之營業登記領用統一
      發票，並於設立初期即八十五年十一月至同年十二月間，
      大量開立銷貨發票，計四千零二萬三千九百六十元，所有
      銷貨為未經進貨的「土方」、「塑膠粒」及「鋼筋」等建
      築材料，均開立與臺北縣永和市「樺瑛企業社」，作該行
      之進項憑證，申報扣抵營業稅，涉嫌幫助「樺瑛企業社」
      逃漏稅二百萬一千八百零一元，因認被告涉犯稅捐稽徵法
      第四十三條幫助逃漏稅捐罪嫌。經查：
      (一)稅捐稽徵法第四十一條所規定之逃漏稅捐罪，係以發生
        逃漏稅捐之結果為必要，惟判斷納稅義務人是否已逃漏
        稅捐，應以結算申報時，納稅義務人有無以積極之作為
        ，施用詐術或其他不正當方法申報不實，致發生逃漏稅
        捐之結果為斷。所謂未發生逃漏稅捐之結果，係指納稅
        義務人雖有施用詐術等非法方法，但其稅負未達於起徵
        點，因而未發生逃漏稅捐之結果而言。
      (二)被告癸○○固坦承冒用莊秋金的名義，設立通盈水電材
        料行，並以偽造之支票向廠商詐購財物，然有關開立統
        一發票與其他營利事業單位，與上開詐購財物部分，並
        無必然的關連，況依共同被告戊○○、張俊卿、劉祐鋒
        陳述可知，犯罪事實欄一之犯行的主導人物為陳秋華及
        黃義宣，而本案亦積極證據證明被告癸○○就統一發票
        的開立，確有參與的犯行或與其他實際為統一發票開立
        的行為人間，有犯意聯絡及行為分擔，要難以被告癸○
        ○承認上開起訴之偽造有價證券等犯行，即遽論被告癸
        ○○對上開併案之幫助逃漏稅捐罪嫌，亦有犯意聯絡及
        行為分擔。
      (三)通盈水電材料行雖有向廠商詐購財物，然共同被告陳秋
        華、黃義宣等人為銷贓圖利，仍有將詐購財物轉售之必
        要或可能性，是通盈水電材料行與樺瑛企業社是否確無
        真實的買賣關係存在？而樺瑛企業社確係以通盈水電材
        料行開立虛偽不實的統一發票作為進項憑證，以此積極
        詐術申報稅捐？樺瑛企業社是否確已發生逃漏稅捐之結
        果？均無任何積極證據足資證明，自不得以推測之方式
        ，認定被告癸○○涉有稅捐稽徵法第四十三條之幫助逃
        漏稅捐罪名。
（四）臺灣臺中地方法院檢察署八十九年度偵緝字第八四六號：
      被告癸○○於八十八年八月十一日下午二時許，在臺中縣
      大肚鄉中和村萬客隆停車場，竊取被害人甲○○所有之票
      號0000000號、付款人彰化第一信用合作社大竹分
      社的空白支票一張，並於不詳時間、地點，填寫發票日八
      十八年十月三十一日、金額二十三萬元、並偽蓋發票人甲
      ○○的印文，而偽造該支票後，於八十八年九月中旬，在
      彰化縣員林鎮○○路某服飾店，交付壬○○以給付購衣貨
      款；壬○○於八十八年九月二十日，在彰化縣員林鎮○○
      路一家服飾店轉交給黃健豪，以抵付積欠黃健豪的修車款
      ；黃健豪再於八十八年九月二十日，在臺中縣太平市○○
      街十三巷一號轉交給李莉琤，向李莉琤週轉現金。嗣經李
      莉琤於八十八年十一月一日，在臺中縣太平市坪林郵局，
      以其帳號000000－0號帳戶提示兌現，因甲○○掛
      失止付空白票據而退票，因認被告涉犯竊盜及偽造有價證
      券罪嫌。經查：
      (一)訊據被告癸○○堅詞否認有為上揭犯行，辯稱：伊並未
        交付上開支票與壬○○等語。
      (二)證人甲○○於警詢時陳稱：伊於八十八年八月十一日下
        午二時許，在臺中縣大肚鄉○○路萬客隆賣場的停車場
        ，發現車窗被打破，車內的空白支票一本【帳號000
        00－00、戶名甲○○、票號ＤＡ0000000號
        至ＤＡ0000000號，均為空白支票，且未蓋發票
        人印章】失竊等語【參見臺灣臺中地方法院檢察署八十
        九年度偵字第一一Ｏ五五號偵查卷】。而上開支票經李
        莉琤於八十八年十一月一日，在臺中縣太平市坪林郵局
        ，以其帳號000000－0號帳戶提示兌現，因甲○
        ○掛失止付空白票據而退票等情，亦有臺中市票據交換
        所八十八年十一月十日，中市票交乙字第八八一八五一
        號函附之票據提示人資料查報表、退票理由單、遺失票
        據申報書及票正反面影本附卷可稽【參見臺灣臺中地方
        法院檢察署八十九年度偵字第一一Ｏ五五號偵查卷】。
        惟此僅足以證明上開支票係於上開時間、地點失竊後，
        經偽填發票日、金額及偽蓋發票人印文後，由李莉琤提
        示兌現而退票等情，尚不足為被告癸○○不利之認定。
      (三)證人李莉琤於警詢時陳稱：上開支票是黃健豪於八十八
        年九月二十日，在臺中縣太平市○○街十三巷一號，交
        給伊以週轉現金。伊於八十八年十一月一日，在臺中縣
        太平市坪林郵局，以其帳號000000－0號帳戶提
        示兌現等語【參見臺灣臺中地方法院檢察署八十九年度
        偵字第一一Ｏ五五號偵查卷】。
      (四)證人黃健豪於警詢時陳稱：上開支票是壬○○到伊的店
        裡修車，而於八十八年九月二十日，在彰化縣員林鎮○
        ○路一家服飾店，交給伊以抵付修車款。伊於八十八年
        九月二十日，在臺中縣太平市○○街十三巷一號交給李
        莉琤，向李莉琤週轉現金等語【參見臺灣臺中地方法院
        檢察署八十九年度偵字第一一Ｏ五五號偵查卷】。
      (五)證人壬○○於警詢時陳稱：上開支票是癸○○於八十八
        年九月中旬，在彰化縣員林鎮○○路一家服飾店交給伊
        ，以給付購買衣服的貨款，伊於八十八年九月二十日，
        在彰化縣員林鎮○○路一家服飾店交給黃健豪。癸○○
        向伊購買衣服，因伊店內沒有使用發票，故並沒有留下
        任何證明文件等語【參見臺灣臺中地方法院檢察署八十
        九年度偵字第一一Ｏ五五號偵查卷】。
      (六)依證人李莉琤、黃健豪、壬○○的陳述，再佐以上開支
        票背面影本，均曾留有壬○○、黃健豪及李莉琤的背書
        等情，可知上開支票確係壬○○交給黃健豪，黃健豪再
        交給李莉琤提示兌現無訛。惟證人壬○○陳述上開支票
        係被告癸○○所交付之詞，為被告癸○○所堅詞否認，
        而上開支票亦未曾留下被告癸○○的背書，是該紙支票
        是否確係被告癸○○交付證人壬○○，或是證人壬○○
        虛構支票來源，以規避相關責任，則不無疑義。況證人
        壬○○前於警詢時陳稱是被告癸○○所交付作為購買衣
        服的貨款，卻始終提不出被告癸○○確有購買衣服的證
        據，於檢察官偵查時又改稱：「癸○○他在地震前在員
        林的服飾店交給我，因他向我買衣服五、六萬元，是多
        次累積，及前後借了十幾萬元，就交支票給我，面額二
        十三萬元，當時金額、日期都寫好。」等語【詳臺灣臺
        中地方法院檢察署八十九年度偵字第一一Ｏ五五號偵查
        卷】，顯然就其自承被告癸○○交付支票的原因，前後
        陳述已有未合。且被告癸○○既向其借款十幾萬元，顯
        並非極小數目，然證人壬○○卻提不出任何證據佐證借
        貸關係存在，連被告癸○○交付非本人之支票，證人壬
        ○○亦未要求被告癸○○在支票背書，更與常情有違。
        而證人壬○○既陳稱被告癸○○是在八十八年九月間交
        付上開支票，且於檢察官偵查時復陳稱：「他沒有說支
        票是如何來，他有叫我去銀行照會，我有去查都正常。
        」等語【詳臺灣臺中地方法院檢察署八十九年度偵字第
        一一Ｏ五五號偵查卷】。足見證人壬○○對收受上開支
        票極為謹慎，則證人壬○○何以未要求被告癸○○在支
        票上背書，已有可疑，而上開支票早於八十八年八月十
        三日，即經甲○○申報掛失止付，何以證人壬○○於八
        十八年九月間，收受被告癸○○交付之支票後向銀行照
        會，卻是正常情況，更係令人生疑。
      (七)雖證人即壬○○的弟弟謝欽賢於檢察官偵查時證稱：被
        告癸○○常來伊與哥哥壬○○開的服飾店買衣服等語，
        然其就上開支票是否確為被告癸○○交給證人壬○○，
        亦無從加以證明，而證人謝欽賢提出之帳冊載明之「謝
        老頭」，是否確為被告癸○○，已屬不明，然縱認「謝
        老頭」即為被告癸○○，然依上開帳冊記載「謝老頭」
        是積欠九千元貨款，與證人壬○○說是五、六萬元貨款
        或票載金額二十三萬元，均相距甚遠，是證人謝欽賢的
        陳述，亦無從為被告癸○○確有以支票交付證人壬○○
        以支付購買衣服的貨款及借款的不利之認定。
      (八)綜上所述，唯一指述被告癸○○涉案的人，僅有證人壬
        ○○。而證人壬○○前後陳述，並不一致，已如前述，
        且因其為持票人之一，本身亦有犯罪嫌疑，是單依其陳
        述，即認定被告癸○○確有竊盜及偽造有價證券犯行，
        實未至通常一般之人均不致有所懷疑，而得確信其為真
        實之程度者，無從使本院形成被告癸○○有罪之確信。
（五）綜上所述，本院復查無其他積極證據足資證明被告癸○○
      有上開（一）至（四）之併案行為，核屬不能證明被告癸
      ○○有此部分之犯罪行為，然此部分既未經檢察官提起公
      訴，本院無從併予審理，應退回檢察官另為適法之處理，
      附此說明。
據上論斷，應依刑事訴訟法第二百九十九條第一項前段，刑法第
二條第一項前段、第二百零一條第一項、第二百十條、第二百十
二條、第二百十六條、第三百三十七條、第二百十九條、【九十
四年二月二日修正公布，九十五年七月一日施行前之刑法】第二
十八條、第五十六條、第五十五條、第三十八條第一項第二款、
第三款、【八十八年二月三日修正公布，於同月五日施行前之刑
法】第三百四十條、【九十年六月二十日修正公布，同年月二十
二日施行前之刑法】第二百零五條，罰金罰鍰提高標準條例第一
條前段，判決如主文。
中    華    民    國    95    年    7     月    31    日
                    刑事第九庭  審判長法  官  陳  得  利
                                      法  官  莊  秋  燕
                                      法  官  何  世  全
◎附表壹：
甲、支票存款部分
  一、莊秋金
    （一）彰化商業銀行沙鹿分行【參見本院八十六年度訴字第
          三○一○號卷附件第一至六頁】
          帳號：七一五五－五號
          戶名：莊秋金
          開戶日期：八十五年九月十七日
          支票存款開戶申請書：偽造之莊秋金印文壹枚、署押
          壹枚。
          支票存款往來約定書：偽造之莊秋金印文貳枚、署押
          壹枚。
          支票存款印鑑卡：偽造之莊秋金印文貳枚。
          提出變造國民身分證影本。
          通訊地址：臺中縣沙鹿鎮○○路四八三號。
          聯絡電話：00－0000000。
    （二）彰化商業銀行豐原分行【參見同上卷附件第四三至四
          六頁】
          帳號：00－00000－0－00號
          戶名：莊秋金
          開戶日期：八十五年十一月十八日
          支票存款開戶申請書：偽造之莊秋金印文壹枚、署押
          壹枚。
          支票存款往來約定書：偽造之莊秋金印文貳枚、署押
          壹枚。
          支票存款印鑑卡：偽造之莊秋金印文貳枚。
          提出變造國民身分證影本。
          通訊地址：臺中縣豐原市○○路五六號。
          聯絡電話：00－0000000。
  二、劉美蓉
    （一）臺中縣沙鹿鎮農會【參見同上卷附件第一Ｏ四頁、臺
          灣高等法院臺中分院更一審卷（二）第一一六頁、更
          一審卷（三）第九至十八頁】
          帳號：三二五四－三號
          戶名：劉美蓉
          開戶日期：八十五年十月十九日
          支票存款開戶申請書暨約定書：偽造之劉美蓉印文
          枚、署押貳枚。
          提出變造國民身分證影本。
          偽造支票張數：壹百伍拾捌張【兌現捌拾張、退票
          柒拾伍張】。
          通訊地址：臺中縣沙鹿鎮○○路四八三號。
  三、李憲昌
    （一）臺中縣豐原市農會【參見同上卷附件第一六六至二三
          八頁】
          帳號：0000000－0號
          戶名：李憲昌
          開戶日期：八十五年十二月三日
          支票存款開戶申請書：偽造之李憲昌印文貳枚、署押
          壹枚。
          支票存款印鑑卡：偽造之李憲昌印文枚、署押貳枚
          。
          提出變造國民身分證影本。
          偽造支票張數：陸拾肆張【兌現陸拾肆張、退票零張
          】。
          通訊地址：臺中縣豐原市○○路○段一六七號。
          聯絡電話：00－0000000。
  四、田永昇
    （一）臺灣土地銀行太平分行【參見同上卷附件第十二至二
          十六頁、臺灣高等法院臺中分院更一審卷（二）第二
          四六至二五○頁】
          帳號：000－000－00000－0號
          戶名：田永昇
          開戶日期：八十六年九月三日
          支票存款開戶申請書：偽造之田永昇印文壹枚、署押
          壹枚。
          支票存款往來約定書：偽造之田永昇印文貳枚、署押
          壹枚。
          支票存款印鑑卡：偽造之田永昇印文貳枚、署押壹枚
          。
          提出變造國民身分證影本。
          偽造支票張數：貳拾伍張【兌現貳拾肆張、退票壹張
          】。
          通訊地址：臺中縣太平市○○路十七號。
          聯絡電話：00－0000000。
  五、徐錦福
    （一）桃園縣八德市農會【參見同上卷附件第一三二至一四
          六頁、臺灣高等法院臺中分院更一審卷（二）第一Ｏ
          八至一一二頁】
          帳號：Ｚ00000000000－0號
          戶名：徐錦福
          開戶日期：八十六年六月十二日
          支票存款開戶申請書：偽造之徐錦福印文壹枚、署押
          壹枚。
          支票存款往來約定書：偽造之徐錦福印文壹枚、署押
          貳枚。
          支票存款印鑑卡：偽造之徐錦福印文肆枚、署押壹枚
          。
          提出變造國民身分證影本。
          偽造支票張數：玖拾貳張【兌現柒拾伍張、退票拾柒
          張】。
          通訊地址：桃園縣八德市○○路一Ｏ三三－四號。
          聯絡電話：00－0000000。
  六、庚○○
    （一）中國國際商業銀行八德辦事處【參見同上卷附件第七
          五至九五頁、臺灣高等法院臺中分院更一審卷（二）
          第一Ｏ二頁】
          帳號：Ｚ000000000－0號
          戶名：庚○○
          開戶日期：八十六年六月十二日
          支票存款開戶申請書暨約定書：偽造之庚○○印文壹
          枚、署押貳枚
          支票存款印鑑卡：偽造之庚○○印文貳枚、署押壹枚
          提出變造國民身分證影本
          偽造支票張數：拾肆張【兌現拾貳張、退票貳張
          】
          通訊地址：桃園縣八德市○○路一Ｏ三三－四號。
          聯絡電話：00－0000000
    （二）富邦商業銀行八德分行【參見同上卷附件第四三至四
          六頁、臺灣高等法院更一審卷（二）第一一三至一一
          五頁】
          帳號：Ｚ0000000000000號
          戶名：庚○○
          開戶日期：八十六年六月十三日
          支票存款開戶申請書：偽造之庚○○印文壹枚、署押
          壹枚
          支票存款往來約定書：偽造之庚○○印文貳枚、署押
          貳枚
          支票存款印鑑卡：偽造之庚○○印文貳枚、署押壹枚
          提出變造國民身分證影本
          偽造支票張數：拾貳張【兌現貳拾玖張、退票張
          】
          通訊地址：桃園縣八德市○○路一Ｏ三三－四號。
          聯絡電話：00－0000000
  0、李明財
    （一）新竹區中小企業銀行【參見同上卷附件第一五四至一
          六五頁、臺灣高等法院臺中分院更一審卷（二）第一
          Ｏ五至一Ｏ七頁】
          帳號：000000000－0號
          戶名：李明財
          開戶日期：八十六年九月二十五日
          支票存款開戶申請書：偽造之李明財印文貳枚、署
          押壹枚
          支票存款往來約定書：偽造之李明財印文壹枚、署押
          貳枚
          支票存款印鑑卡：偽造之李明財印文枚、署押壹枚
          提出變造國民身分證影本
          偽造支票張數：拾張【兌現拾張、退票零張】
          通訊地址：桃園縣八德市○○路一二三三巷四四號
          聯絡電話：00－0000000。
乙、活期存款部分
  一、黃現龍
    （一）寶島商業銀行臺中分行【參見同上卷附件第五八至七
          三頁】
          帳號：Ｚ0000000000－0號
          戶名：黃現龍
          開戶日期：八十一年六月二十二日
          活期儲蓄存款印鑑卡：偽造之黃現龍印文貳枚、署押
          壹枚
          通訊地址：臺中市○○區○○里○○路○段一九八巷
          三六號
          聯絡電話：00－0000000
  0、羅深泉
    （一）新竹區中小企業銀行【參見同上卷附件第十至十一頁
          】
          帳號：0000000000－0號
          戶名：羅深泉
          開戶日期：八十三年十二月八日
          活期儲蓄存款帳號印鑑卡：偽造之羅深泉印文貳枚、
          署押壹枚
          通訊地址：桃園縣中壢市○○○街三六號。
          聯絡電話：00－0000000
    （二）桃園縣平鎮市農會【參見同上卷附件第七四頁】
          帳號：00－000000－0號
          戶名：羅深泉
          開戶日期：八十三年十二月二日
          活期儲蓄存款帳號印鑑卡：偽造之羅深泉印文貳枚、
          署押壹枚
          通訊地址：桃園縣中壢市○○○街六三號
          聯絡電話：00－0000000
  0、李國庭
    （一）遠東國際商業銀行中壢分行【參見同上卷附件第一Ｏ
          八至一一三頁】
          帳號：Ｚ000000000000－0號
          戶名：李國庭
          開戶日期：八十三年十二月二十九日
          活期儲蓄存款印鑑卡：偽造之李國庭印文貳枚、署押
          壹枚
          金融卡申請書暨約定書：偽造之李國庭印文貳枚、署
          押壹枚
          綜合存款約定書：偽造之李國庭印文壹枚、署押壹枚
          通訊地址：桃園縣中壢市○○○街六三號
          聯絡電話：00－0000000
          提出變造國民身分證影本
  四、蔡政德
    （一）世華聯合商業銀行中壢分行【參見同上卷附件第五三
          至五六頁】
          帳號：0000000000－0號
          戶名：蔡政德
          開戶日期：八十三年十二月二十日
          活期儲蓄存款印鑑卡：偽造之蔡政德印文枚、署押
          壹枚
          通訊地址：桃園縣中壢市○○○街三六號
          聯絡電話：00－0000000
          提出變造國民身分證影本
  五、王裕欽
    （一）華南商業銀行中壢分行【參見同上卷附件第五七頁、
          臺灣臺中地方法院檢察署八十六年度偵字第二二八五
          一號偵查卷二七一頁】
          帳號：00000000000－0號
          戶名：王裕欽
          開戶日期：八十三年十二月十二日
          活期儲蓄存款印鑑卡：偽造之王裕欽印文貳枚、署押
          壹枚
          通訊地址：桃園縣中壢市○○○街三六號
          聯絡電話：00－0000000
    （二）合作金庫城南支庫【參見附表肆編號八（一）扣案存
          摺】
          帳號：000000000000－0號
          戶名：王裕欽
          開戶日期：八十四年十一月二十五日
          活期儲蓄存款印鑑卡：偽造之王裕欽印文貳枚、署押
          壹枚
          通訊地址：彰化縣大埔路四八五巷四五號
  六、江維辰
    （一）寶島商業銀行中壢分行【參見同上卷附件第四九至五
          二頁】
          帳號：Ｚ0000000000000號
          戶名：江維辰
          開戶日期：八十四年一月十二日
          活期儲蓄存款印鑑卡：偽造之江維辰印文貳枚、署押
          壹枚
          通訊地址：桃園縣中壢市○○○街三六號
          聯絡電話：00－0000000
    （二）臺灣省合作金庫南豐原支庫【參見同上卷附件第一Ｏ
          五至一Ｏ七頁】
          帳號：Ｚ00000000000－0號
          戶名：江維辰
          開戶日期：八十五年十月四日
          活期儲蓄存款印鑑卡：偽造之江維辰印文貳枚、署押
          壹枚
          通訊地址：臺中縣豐原市○○路五六號。
          聯絡電話：00－0000000
    （三）臺新國際銀行豐原分行【參見臺灣臺中地方法院檢察
          署八十六年度偵字第二二八五一號偵查卷第二五一頁
          】
          帳號：一ＯＯ三八－一號
          戶名：江維辰
          開戶日期：八十五年十月五日
          活期儲蓄存款印鑑卡：偽造之江維辰印文貳枚、署押
          壹枚
          提出變造國民身分證影本
          通訊地址：臺中縣豐原市○○路五六號。
          聯絡電話：00－0000000
    （四）萬泰商業銀行中壢分行【參見臺灣臺中地方法院檢察
          署八十六年度偵字第二二八五一號偵查卷第二六六至
          二六八頁】
          帳號：Ｚ0000000000－0號
          戶名：江維辰
          開戶日期：八十四年一月十二日
          活期儲蓄存款印鑑卡：偽造之江維辰署押壹枚
          提出變造國民身分證影本
          通訊地址：桃園縣中壢市○○○街三六號
          聯絡電話：00－0000000
  0、廖琦盟
    （一）交通銀行豐原分行【參見本院八十六年度訴字第三Ｏ
          一Ｏ號卷附件第二七至四Ｏ頁】
          帳號：000－00－000000－0號
          戶名：廖琦盟
          開戶日期：八十五年十月二十四日
          活期儲蓄存款帳號印鑑卡：偽造之田永昇印文枚、
          署押貳枚
          通訊地址：臺中縣豐原市○○路五六號
          聯絡電話：00－0000000
  0、朱庚坤
    （一）華南商業銀行西豐原分行【參見同上卷附件第七、八
          頁】
          帳號：四Ｚ0000000000號
          戶名：朱庚坤
          開戶日期：八十五年十月十二日
          活期儲蓄存款帳號印鑑卡：偽造之朱庚坤印文貳枚、
          署押壹枚
          通訊地址：臺中縣豐原市○○路五六號
          聯絡電話：00－0000000
    （二）豐原信用合作社【參見同上卷附件第一Ｏ一至一Ｏ二
          頁】
          帳號：Ｚ00000000000－0號
          戶名：朱庚坤
          開戶日期：八十五年十月二十九日
          活期儲蓄存款印鑑卡：偽造之朱庚坤印文貳枚、署押
          壹枚
          通訊地址：臺中縣豐原市○村里○村路二二巷一號
          聯絡電話：00－0000000
  0、李憲昌
    （一）臺中縣豐原市農會【參見同上卷附件第一六六至二三
          八頁】
          帳號：00000000－0號
          戶名：李憲昌
          開戶日期：八十五年十一月十一日
          活期儲蓄存款印鑑卡：偽造之李憲昌印文壹枚、署押
          壹枚
          通訊地址：臺中縣豐原市○○路五六號。
          聯絡電話：00－0000000
  十、徐錦福
    （一）桃園縣八德市農會【參見同上卷附件四三至四六頁】
          帳號：Ｚ00000000000－0號
          戶名：徐錦福
          開戶日期：八十六年六月二日
          活期儲蓄存款印鑑卡：偽造之徐錦福印文貳枚、署押
          壹枚
          金融卡申請書兼約定書：偽造之徐錦福印文壹枚、署
          押壹枚
          金融卡領卡啟用申請書：偽造之徐錦福印文壹枚、署
          押壹枚
          同意書：偽造之徐錦福印文壹枚、署押壹枚
          通訊地址：桃園縣八德市○○路一Ｏ三三－四號
          聯絡電話：00－0000000
  十一、田永昇
    （一）臺灣土地銀行太平分行【參見同上卷附件第一二至二
          六頁】
          帳號：000－000－00000－0號
          戶名：田永昇
          開戶日期：八十六年六月二十三日
          活期儲蓄存款帳號印鑑卡：偽造之田永昇印文貳枚、
          署押壹枚
          通訊地址：臺中縣太平市○○路十七號。
          聯絡電話：00－0000000
附表貳：虛設之公司行號
一、億鑫公司：設臺中縣潭子鄉○○路○段二二一號之三【參見
              本院八十六年度訴字第三Ｏ一Ｏ號附件一一六頁
              、臺灣臺中地方法院檢察署八十六年度偵字第二
              二八五一號偵查卷四七頁、附表肆編號二十扣案
              印章】
二、通盈水電材料行：設臺中縣豐原市○村路一二二巷一號【參
              見臺灣臺中地方法院檢察署八十六年度偵字第二
              Ｏ六二八號偵查卷五十、一一八頁背面】
三、聯發水電材料行：設臺中縣豐原市○○路五六號【參見同上
              偵查卷一一八頁】
四、全國油漆行：設臺中縣豐原市○○路五六號【參見同上偵查
              卷五十、一一八頁背面】
五、奇異裝潢材料行：設臺中市○○路二三號【參見臺灣臺中地
              方法院檢察署八十六年度偵字第二二八五一號偵
              查卷二一Ｏ頁】
六、立欣水電材料行【原名為大發國際實業有限公司】：設臺北
              縣蘆洲鄉○○路一一一巷二五弄四號【參見同上
              偵查卷一Ｏ七、一七八頁背面】
七、立欣企業：設桃園縣八德市○○路一Ｏ三三－四號【參見臺
              灣臺中地方法院檢察署八十六年度偵字第二Ｏ六
              二八號偵查卷十七頁】
八、立德勝有限公司：設臺北縣三峽鎮○○路一Ｏ九號【參見臺
              灣臺中地方法院檢察署八十六年度偵字第二二八
              五一號偵查卷一一九頁背面】
九、久久企業：設桃園縣八德市○○路○段一二三三巷四四號【
              參見臺灣臺中地方法院檢察署八十六年度偵字第
              二Ｏ六二八號偵查卷十七頁】
十、電捷企業有限公司：設臺中縣豐原市○○里○○路一三九巷
              四號一樓【參見八十六年保管字第六九七四號扣
              押物清單】
十一、久大企業有限公司：設臺中縣豐原市○○里○○路一三九巷
              四號一樓【參見八十六年保管字第六九七四號扣
              押物清單】
十二、久久企業有限公司：設臺中縣豐原市○○里○○路一三九巷
              四號一樓【參見八十六年保管字第六九七四號扣
              押物清單】
十三、有元號企業有限公司：設臺中縣豐原市○○里○○路一三九
              巷四號一樓【參見八十六年保管字第六九七四號
              扣押物清單】
十四、宏泰企業有限公司：設臺中縣豐原市○○里○○路一三九巷
              四號一樓【參見八十六年保管字第六九七四號扣
              押物清單】
附表：詐騙情節及所得財物
一、八十三年間某日，開立不詳人頭票，向黃淑娟詐騙列表機公
    用控制器及不斷電系統等物，價值約八十萬元；於八十六年
    十月一日下午六時許，在臺中市北屯區舊社巷十六號倉庫，
    查獲黃淑娟所有之列表機公用控制器而查悉上情【扣案物品
    已發還，參見臺灣臺中地方法院檢察署八十六年度偵字第二
    二八五一號偵查卷九一至九三頁】。
二、八十五年八月底某日，在臺中縣豐原市○村路一二二巷一號
    處，由癸○○持二張莊秋金名義之支票【面額分別為八萬九
    千二百七十六元及四萬五千元，如附表壹甲一之（一）偽造
    支票明細表編號九、十一所示】，向方基銘詐騙價值約五十
    一萬三千六百元之美術燈、藝術吊扇等物；於八十六年十月
    一日下午四時許，在桃園縣八德市○○路○段一二三三巷四
    十四號查獲光美燈飾四件、英美皇家藝術吊扇一台、吊扇燈
    飾一組及美術燈六組等物而查悉上情【扣案物品已發還，參
    見同上卷九四至一Ｏ六頁】。
三、八十六年五月六日起，陸續以設在臺北縣蘆洲鄉○○路一一
    一巷二十五弄四號一樓立欣水電材料行名義，並交付劉美蓉
    名義之支票三張，向杜鵬程詐騙值約二十九萬元之ＯＰＰ膠
    帶等物；嗣於八十六年十月一日下午六時許，在臺中市北屯
    區舊社巷十六號倉庫，查獲杜鵬程所有之ＯＰＰ膠帶八十六
    箱，而查悉上情【扣案物品已經發還，參見同上卷一Ｏ七至
    一一六頁】。
四、八十六年一月三日、六日，以設於臺北縣三峽鎮○○路一Ｏ
    九號立德勝有限公司名義，向周德勝詐騙值約十一萬元之可
    彎曲砂論二十四件；嗣於八十六年十月一日下午六時許，在
    臺中市北屯區舊社巷十六號倉庫，查獲周德勝所有之可彎曲
    砂輪十三件，而查悉上情【扣案物品已經發還，參見同上卷
    一一七至一二一頁】。
五、八十五年十月二十九日中午一時許，以設於臺中縣豐原市○
    村路一二二巷一號之通盈水電材料行之名義，並交付莊秋金
    名義之支票一張【面額二萬八千五百一十六元，如附表壹甲
    一之（一）偽造支票明細表編號六所示】向籃徐桂丹詐騙排
    油煙機三台、熱水器二台、瓦斯爐四台等物；又於同年十一
    月七日向籃徐桂丹詐騙瓦斯爐十台、熱水器三台等物；嗣於
    八十六年十月一日下午四時許，在桃園縣八德市○○路○段
    一二三三巷四十四號，查獲籃徐桂丹所有之銀箭牌排油煙機
    一台而查悉上情【扣案物品已經發還，參見同上卷一二二至
    一二六頁】。
六、於八十五年十月間起，以設於臺中縣豐原市○村路一二二巷
    一號之通盈水電材料行之名義，並交付莊秋金名義之支票三
    張【面額各為六萬三千一百五十五元、十一萬五千四百六十
    元、十萬元，如附表壹甲一之（一）偽造支票明細表編號八
    、十、十二所示】向國鑫照明電料行邱水明詐騙值約六十一
    萬四千一百一十五元之燈具等物一批；嗣於八十六年十月一
    日下午二時許，在臺中縣太平市○○路十三號處，查獲邱水
    明所有之旭光日光燈組十二組（L40412LLS）、旭光日光燈
    組六組（L40000L）、旭光日光燈組三組（L40422）、水銀
    燈罩十九個（大）、水銀燈罩二十個（小）、水銀燈座十七
    個、平開關單切十二個等物，而查悉上情【扣案物品已經發
    還，參見同上卷一三一至一四四頁】。
七、於八十五年十一月十一日起至十二月二十四日止，以設於臺
    中縣豐原市○村路一二二巷一號之通盈水電材料行之名義，
    向川二工貿企業有限公司許嘉興詐騙值約二十八萬餘元之馬
    桶二十個、水箱四十個、瓦斯爐二十具、排油煙機十具等物
    。嗣於八十六年十月一日下午四時許，在桃園縣八德市○○
    路○段一二三三巷四十四號查獲水箱一個，而查悉上情【扣
    案物品已經發還，參見同上卷一四五至一五二頁】。
八、於八十五年十二月二日下午四時起，以設於臺中縣豐原市○
    村路一二二巷一號之通盈水電材料行之名義，以傳真方式向
    熊家興業有限公司熊清吉詐騙價值約八萬五千元之排油煙機
    六台、熱水器九台、瓦斯爐具六台等物，並交付莊秋金名義
    之支票二張【面額分別為四萬九千八百九十六元及二萬四千
    九百四十八元，如附表壹甲一之（一）偽造支票明細表編號
    五、七】。嗣於八十六年十月一日下午四時許，在桃園縣八
    德市○○路○段一二三三巷四十四號，查獲熱水器一台，而
    查悉上情【扣案物品已經發還，參見同上卷一五三至一六一
    頁】。
九、八十六年五月十四日起至同年六月二十日止，以設於臺北縣
    蘆洲鄉○○路一一一巷二五弄四號之立欣水電材料行之名義
    ，向台芝商業機器股份有限公司徐騰耀詐騙影值約三十三萬
    八千四百元之影印機一台、傳真機二台、行動電話四支及呼
    叫器六個等物，並交付劉美蓉名義之支票三張【面額分別為
    五萬六千元、十二萬八千四百元、九萬八千元、五萬六千元
    】。嗣於八十六年十月一日下午四時許，在桃園縣八德市○
    ○路○段一二三三巷四十四號，查獲影印機及傳真機各一台
    而查悉上情【扣案物品已經發還，參見同上卷一六二至一七
    七頁】。
十、於八十六年五月三十日，以設於臺北縣蘆洲鄉○○路一一一
    巷二五弄四號之大發國際實業有限公司名義，向華夏玻璃股
    份有限公司林慶義詐騙值約二十二萬六千八百元之藥瓶一批
    ，並交付劉美蓉名義之支票一張【面額二十二萬五千元】。
    嗣於八十六年十月一日下午六時許，在臺中市北屯區舊社巷
    十六號倉庫，查獲林慶義所有之藥瓶四萬九千二百瓶，而查
    悉上情【扣案物品已經發還，參見同上卷一七八至一八五頁
    】。
十一、於八十五年十一月一日起，以設於臺中縣豐原市○村路一二
    二巷一號之通盈水電材料行之名義，向日日興有限公司吳木
    水詐騙值約十萬七千六百六十五元之熱水器一批，並交付莊
    秋金名義之支票一張【面額三萬三千五百八十七元，如附表
    壹甲一之（一）偽造支票明細表編號四，其餘貨款尚未開立
    支票】。嗣於八十六年十月一日下午四時許，在桃園縣八德
    市○○路○段一二三三巷四四號查獲熱水器一台，而查悉上
    情【扣案物品已經發還，參見同上卷一八六至一九三頁】。
十二、於八十五年十二月六日、十四日、十八日，以設於臺中縣豐
    原市○村路一二二巷一號之通盈水電材料行及設於臺中縣豐
    原市○○路五六號全國油潻行之名義，向松茗茶行張俊邦詐
    騙價值約六萬九千四百元之茶葉、茶盤等物，並交付莊秋金
    名義之支票二張【面額分別為二萬五千四百元、四萬四千元
    ，如附表壹甲一之（一）偽造支票明細表編號二、之（二）
    ，經張俊邦提出估價單據及支票影本二張而查悉上情【參見
    同上卷一九四至二○三頁】。
十三、於八十五年十二月十二日、二十一日、二十三日，以設於臺
    中縣豐原市○○路五六號之全國油漆行名義，向鄭記茶行之
    陳惠祝詐騙值約十二萬七千二百元之茶葉及茶杯組等物，並
    交付莊秋金名義之支票三張【面額分別為四萬一千五百元、
    三萬一千七百元及五萬四千元，如附表壹甲一之（二）偽造
    支票明細表編號三至五】，經陳惠祝提出送貨單及支票各三
    張而查悉上情【參見同上卷二Ｏ四至二Ｏ九頁】。
十四、於八十六年六月底、七月九日及二十八日，以設於臺中市○
    ○路二三號之奇異裝潢材料行名義，向華國國際有限公司陳
    鴻書詐騙值約三十二萬九千元之家俱及瓷器等物，並交付奇
    異裝潢材料行之支票一張【面額為二萬一千四百八十元】，
    經陳鴻書提出支票及退票理由單各一張、帳單明細表五張為
    證，並於警訊時當場指認癸○○，而查悉上情【參見同上卷
    二一○至二一七頁】。
十五、於八十六年八月底，以設於臺中市○○路二三號之奇異裝潢
    材料行名義，向興世紀實業有限公司劉文會詐騙值約七萬六
    千四百八十三元之等窗簾及壁紙等物，並交付姚朝來之支票
    一張【面額為七萬六千四百八十三元】，經劉文會提出支票
    及退票理由單各一張、對帳單三張為證，並於警詢時當場指
    認戊○○，而查悉上情【參見同上卷二一八至二二五頁】。
十六、於八十五年十二月二十二日，以設於臺中縣豐原市○○路五
    十六號全國油漆行名義，向設於臺中市○○市○○路二一六
    號新典電器行林志勇詐騙值約五萬七千七百元之電視機及冰
    箱各一台，並交付莊秋金名義之支票二張【面額分別為五千
    四百元、五萬三千三百元，如附表壹甲一之（一）偽造支票
    明細表編號一、之（二）偽造支票明細表編號一】，經林志
    勇提出支票二張而查悉上情【參見同上卷二二六至二三二頁
    】。
十七、於八十六年十二月中旬，以設於臺中縣豐原市○村路一二二
    巷一號之通盈水電材料行之名義，向福成軒彫刻社陳世樑詐
    騙值約十一萬六千元之檀香木、神爐、祀桌、杯組、燭台、
    神燈、饗杯、燒鼎等物，並交付莊秋金名義之支票一張【面
    額十一萬六千元，如附表壹甲一之（一）偽造支票明細表編
    號三】。經陳世樑提出支票一張而查悉上情【參見同上卷二
    三三至二三八頁】。
十八、於八十五年十一月間，以設於臺中縣豐原市○村路一二二巷
    一號之通盈水電材料行、設於臺中縣豐原市○○路五六號之
    全國油漆材料、聯發水電材料行名義，向輝皇傢俱有限公司
    林輝煌詐騙值約十七萬七千二百五十元之辦公桌椅、鐵櫃、
    角鋼、合板等物，並交付莊秋金名義之支票四張【面額共十
    七萬七千二百五十元，如附表壹甲一之（一）偽造支票明細
    表編號十三至十六】。經林輝煌提出支票四張而查悉上情【
    參見臺灣臺中地方法院八十九年度偵字第一二Ｏ七六號偵查
    卷第二九、三十頁】。
附表肆：八十六年十月一日，在臺中市舊社巷十六號扣案之物品
        【參見臺灣臺中地方法院檢察署八十六年保管字第六九
        七四號扣押物品清單、本院八十六年度訴字第三Ｏ一Ｏ
        號卷（一）第六四至六五頁】
┌──┬───────────────────────┐
│編號│物                                          品│
├──┼───────────────────────┤
│一  │帳冊壹本。                                    │
├──┼───────────────────────┤
│二  │富邦商業銀行八德分行支票壹本【發票人：庚○○，│
│    │帳號：Ｚ0000000000000，尚餘拾貳張│
│    │】                                            │
├──┼───────────────────────┤
│三  │中國國際商業銀行八德辦事處支票壹本【發票人：劉│
│    │蘊鵬，帳號：Ｚ000000000─九，尚餘拾│
│    │壹張】                                        │
├──┼───────────────────────┤
│四  │臺灣土地銀行太平分行支票壹本【發票人：田永昇，│
│    │帳號：Ｚ0000000000－0，尚餘肆拾張│
│    │】                                            │
├──┼───────────────────────┤
│五  │新竹區中小企業銀行支票壹本【發票人：李明財，帳│
│    │號：000000000－0，尚餘拾肆張】      │
├──┼───────────────────────┤
│六  │印章柒個【陳秋華、田永昇、江維辰、李憲昌、劉蘊│
│    │鵬（二個）、于復華】                          │
├──┼───────────────────────┤
│七  │支票捌張：                                    │
│    │(一)臺中市第七信用合作社崇德分社帳號：七四二─二│
│    │  號支票壹張。                                │
│    │(二)中國國際商業銀行桃園分行八德辦事處帳號：二七│
│    │  ＯＯ一Ｏ四九號支票壹張                      │
│    │(三)世華聯合商業銀行西門分行帳號：0000000│
│    │  四─九號支票壹張。                          │
│    │(四)臺中區中小企業銀行南彰化分行帳號：ＯＯＯＯＯ│
│    │  九三Ｏ─二號支票張                        │
│    │(五)臺中市第四信用合作社中清分社帳號：ＯＯＯＯＯ│
│    │  五六四－一號支票貳張                        │
├──┼───────────────────────┤
│八  │存摺拾捌本：【扣押物品清單誤載為拾玖本】      │
│    │(一)臺灣省合作金庫城南支庫帳號：00000000│
│    │  六Ｏ三六八；戶名：王裕欽之活期儲蓄存款存摺壹│
│    │  本                                          │
│    │(二)華南商業銀行帳號：000000000000；│
│    │  戶名：王裕欽之活期儲蓄存款存摺壹本          │
│    │(三)臺灣土地銀行太平分行帳號：000000000│
│    │  一一二；戶名：田永昇之活期儲蓄存款存摺壹本  │
│    │(四)桃園縣平鎮市農會廣興信用分部帳號：六Ｏ八Ｏ七│
│    │  00000000000；戶名：羅深泉之活期儲│
│    │  蓄存款存摺壹本                              │
│    │(五)新竹區中小企業銀行平鎮分行帳號：四八二ＯＯＯ│
│    │  三三二五一；戶名：羅深泉之活期儲蓄存款存摺壹│
│    │  本                                          │
│    │(六)豐原市信用合作社中山分社帳號：0000000│
│    │  一一九九三一；戶名：朱坤庚之活期儲蓄存款存摺│
│    │  壹本                                        │
│    │(七)臺新國際商業銀行豐原分行帳號：0000000│
│    │  0000000；戶名：江維辰之綜合存款存摺壹│
│    │  本                                          │
│    │(八)萬泰商業銀行中壢分行帳號：000000000│
│    │  ＯＯ四；戶名：江維辰之活期儲蓄存款存摺壹本  │
│    │(九)臺灣省合作金庫南豐原支庫帳號：0000000│
│    │  四二Ｏ一三一；戶名：江維辰之活期儲蓄存款存摺│
│    │  壹本                                        │
│    │(十)寶島商業銀行中壢分行帳號：000000000│
│    │  Ｏ一四ＯＯ；戶名：江維辰之活期儲蓄存款存摺壹│
│    │  本                                          │
│    │(十一)華南商業銀行西豐原分行帳號：00000000│
│    │  七二三四；戶名：朱坤庚之活期儲蓄存款存摺壹本│
│    │(十二)世華聯合商業銀行中壢分行帳號：0000000│
│    │  四三九五；戶名：蔡政德之活期儲蓄存款存摺壹本│
│    │(十三)遠東國際商業銀行中壢分行帳號：0000000│
│    │  0000000；戶名：李國庭之綜合存款存摺壹│
│    │  本                                          │
│    │(十四)交通銀行豐原分行帳號：00000000000│
│    │  三；戶名：廖琦盟之活期儲蓄存款存摺壹本      │
│    │(十五)寶島商業銀行臺中分行帳號：000000000│
│    │  九七二ＯＯ；戶名：黃現龍之活期儲蓄存款存摺壹│
│    │  本                                          │
│    │(十六)臺中市第四信用合作社帳號：000000000│
│    │  七七；戶名：陳秋華支票存款往來抄簿壹本      │
│    │(十七)大安商業銀行臺中分行帳號：000000000│
│    │  八八六；戶名：陳秋華之活儲蓄存款存摺壹本    │
│    │(十八)臺灣中小企業銀行北屯分行帳號：0000000│
│    │  ＯＯ五一；戶名：陳秋華之活期儲蓄存款存摺壹本│
├──┼───────────────────────┤
│九  │銀行代收簿伍本：【扣押物品清單誤載為肆本】    │
│    │(一)萬泰商業銀行中壢分行帳號：000000000│
│    │  ＯＯ四；戶名：江維辰之代收款項紀錄簿壹本    │
│    │(二)寶島商業銀行中壢分行帳號：000000000│
│    │  Ｏ一四ＯＯ；戶名：江維辰之代收票據憑摺壹本  │
│    │(三)桃園縣平鎮市農會帳號：00000000000│
│    │  八Ｏ；戶名：羅深泉之代收票據憑摺壹本        │
│    │(四)新竹區中小企業銀行帳號：0000000000│
│    │  一；戶名：羅深泉之代收票據記錄簿壹本        │
│    │(五)華南商業銀行中壢分行帳號：000000000│
│    │  九二五；戶名：王裕泉之票據代收摺壹本        │
├──┼───────────────────────┤
│十  │金融卡拾張：                                │
│    │(一)寶島商業銀行Ｚ0000000000000金融│
│    │  卡壹張                                      │
│    │(二)新竹區中小企業銀行0000000000一金融│
│    │  卡壹張                                      │
│    │(三)交通銀行00000000000三金融卡壹張  │
│    │(四)世華聯合商業銀行00000000000金融卡│
│    │  壹張                                        │
│    │(五)寶島商業銀行Ｚ0000000000000金融│
│    │  卡壹張                                      │
│    │(六)桃園縣平鎮市農會六Ｚ000000000000│
│    │  八Ｏ金融卡壹張                              │
│    │(七)合作金庫0000000000000金融卡壹張│
│    │(八)遠東國際商業銀行Ｚ0000000000000│
│    │  金融卡壹張                                  │
│    │(九)合作金庫0000000000000金融卡壹張│
│    │(十)華南商業銀行四Ｚ0000000000金融卡壹│
│    │  張                                          │
│    │(十一)豐原市信用合作社Ｚ000000000000金│
│    │  融卡壹張。                                  │
│    │(十二)臺新國際商業銀行Ｚ0000000000000│
│    │  金融卡壹張                                  │
│    │(十三)華南商業銀行000000000000金融卡壹│
│    │  張                                          │
├──┼───────────────────────┤
│十一  │變造之國民身分證伍張：                        │
│    │(一)變造之江維辰國民身分證壹張【貼陳秋華之照片】│
│    │(二)變造之李張翠雲國民身分證壹張【貼戊○○之照片│
│    │  】                                          │
│    │(三)變造之李憲昌國民身分證壹張【貼張俊卿之照片】│
│    │(四)黃一平之國民身分證壹張【相片已遭撕毀】      │
│    │(五)于復華之國民身分證壹張【相片已遭撕毀】      │
├──┼───────────────────────┤
│十二  │變造之高泰山國民身分證影本壹張                │
├──┼───────────────────────┤
│十三  │相片壹包：                                    │
│    │(一)陳秋華照片壹張                              │
│    │(二)陳國忠相片伍張                              │
│    │(三)張俊卿相片陸張                              │
│    │(四)不知名女子相片壹張                          │
├──┼───────────────────────┤
│十四  │護貝機壹台                                    │
├──┼───────────────────────┤
│十五  │護貝膠膜壹盒                                  │
├──┼───────────────────────┤
│十六  │房屋租賃契約書貳本                            │
├──┼───────────────────────┤
│十七  │八十二年度營利事業投資人明細及分配盈餘表貳張  │
├──┼───────────────────────┤
│十八  │公司執照及營利事業登記證影本肆拾肆張          │
├──┼───────────────────────┤
│十九  │商標註冊證影本貳張                            │
├──┼───────────────────────┤
│二十  │公司印章壹個                                  │
└──┴───────────────────────┘
附表伍：八十六年十月一日，在臺中縣太平市○○路十三號扣案
        之物品【參見臺灣臺中地方法院檢察署八十六年保管字
        第六九七四號扣押物品清單、本院八十六年度訴字第三
        Ｏ一Ｏ號卷（一）第七Ｏ頁】
┌──┬───────────────────────┐
│編號│物                                          品│
├──┼───────────────────────┤
│一  │變造經濟部公司執照影本陸張：                  │
│    │(一)電捷企業有限公司貳張，代表人張進順，設臺中縣│
│    │  豐原市○○里○○路一三九巷四號              │
│    │(二)久大企業有限公司壹張，代表人李明財，設臺中縣│
│    │  豐原市○○里○○路一三九巷四號              │
│    │(三)久久企業有限公司壹張，代表人李明財，設臺中縣│
│    │  豐原市○○里○○路一三九巷四號              │
│    │(四)有元號企業有限公司壹張，代表人方立峰，設臺中│
│    │  縣豐原市○○里○○路一三九巷四號            │
│    │(五)宏泰企業有限公司壹張，代表人李明財，設臺中縣│
│    │  豐原市○○里○○路一三九巷四號              │
├──┼───────────────────────┤
│二  │變造臺中縣政府營利事業登記證影本柒張：        │
│    │(一)電捷企業有限公司貳張，代表人張進順、曾勝其，│
│    │  設臺中縣豐原市○○里○○路一三九巷四號      │
│    │(二)久大企業有限公司壹張，代表人李明財，設臺中縣│
│    │  豐原市○○里○○路一三九巷四號              │
│    │(三)久久企業有限公司貳張，代表人李明財、曾勝其，│
│    │  設臺中縣豐原市○○里○○路一三九巷四號      │
│    │(四)有元號企業有限公司壹張，代表人方立峰，設臺中│
│    │  縣豐原市○○里○○路一三九巷四號            │
│    │(五)宏泰企業有限公司壹張，代表人陳昆山，設臺中縣│
│    │  豐原市○○里○○路一三九巷四號              │
├──┼───────────────────────┤
│三  │供變造公司執照及營利事業登記證之電腦列印文字、│
│    │數字表拾玖張。                                │
├──┼───────────────────────┤
│四  │油漆產品目錄表貳張。                          │
├──┼───────────────────────┤
│五  │變造劉文增汽車駕駛執照壹張【上貼陳國忠照片】  │
├──┼───────────────────────┤
│六  │影印機壹台【已發還被害人徐騰耀】              │
├──┼───────────────────────┤
│七  │傳真機壹台【已發還被害人徐騰耀】              │
└──┴───────────────────────┘
附表陸：八十六年十月一日，在桃園縣八德市○○路○段一二三
        三巷四四號扣案之物品【參見臺灣臺中地方法院檢察署
        八十六年保管字第六九七四號扣押物品清單、本院八十
        六年度訴字第三Ｏ一Ｏ號卷（一）第七一至七二頁】
┌──┬───────────────────────┐
│編號│物                                          品│
├──┼───────────────────────┤
│一  │帳冊貳本                                      │
├──┼───────────────────────┤
│二  │估價單拾張                                    │
├──┼───────────────────────┤
│三  │支票存款送款簿本【富邦銀行帳號：Ｏ一七Ｏ一Ｏ│
│    │Ｏ八Ｏ一四二；戶名：庚○○壹本、新竹區中小企業│
│    │銀行帳號：00000000000；戶名：李明財│
│    │壹本、中國國際商業銀行帳號：000000000│
│    │四九；戶名：庚○○壹本】                      │
├──┼───────────────────────┤
│四  │偽造之聯發商行各類所得扣繳暨免扣繳憑單專用章壹│
│    │個                                            │
├──┼───────────────────────┤
│五  │偽造之印章肆個【李明財、田瑞東、林阿生、陳元種│
│    │】                                            │
├──┼───────────────────────┤
│六  │名片伍盒【久久企業陳昆山、久久企業曾勝其、久久│
│    │企業李明財、久久企業張進順、宏泰電腦資訊廣場陳│
│    │昆山】                                        │
├──┼───────────────────────┤
│七  │旭光日光燈組拾壹組【已發還被害人邱水明】      │
├──┼───────────────────────┤
│八  │旭光日光燈組陸組【已發還被害人邱水明】        │
├──┼───────────────────────┤
│九  │旭光日光燈組組【已發還被害人邱水明】        │
├──┼───────────────────────┤
│十  │旭光日光燈管四尺肆拾支【已發還被害人邱水明】  │
├──┼───────────────────────┤
│十一  │水銀燈罩【大】拾玖個【已發還被害人邱水明】    │
├──┼───────────────────────┤
│十二  │水銀燈罩【小】拾玖個【已發還被害人邱水明】    │
├──┼───────────────────────┤
│十三  │水銀燈座拾柒個【已發還被害人邱水明】          │
├──┼───────────────────────┤
│十四  │方型平開關單切貳拾個【已發還被害人邱水明】    │
├──┼───────────────────────┤
│十五  │美術燈陸組【已發還被害人方基銘】              │
├──┼───────────────────────┤
│十六  │光美燈飾肆件【已發還被害人方基銘】            │
├──┼───────────────────────┤
│十七  │光美皇家藝術吊扇壹台【已發還被害人方基銘】    │
├──┼───────────────────────┤
│十八  │吊扇燈飾壹組【已發還被害人方基銘】            │
├──┼───────────────────────┤
│十九  │自動控制沖水器壹台【已發還被害人許嘉興】      │
├──┼───────────────────────┤
│二十  │瓦斯熱水器壹台【已發還被害人熊清吉】          │
├──┼───────────────────────┤
│  │銀箭牌排油煙機壹台【已發還被害人藍徐桂丹】    │
├──┼───────────────────────┤
│  │通風扇肆台                                    │
├──┼───────────────────────┤
│  │瓦斯軟管壹綑                                  │
├──┼───────────────────────┤
│  │浴缸壹個                                      │
├──┼───────────────────────┤
│  │傳真機壹台                                    │
├──┼───────────────────────┤
│  │美國豪盟熱水器壹台【已發還被害人吳木水】      │
├──┼───────────────────────┤
│  │六十瓦小燈泡肆拾玖個                          │
├──┼───────────────────────┤
│  │緊急照明燈拾壹台                              │
├──┼───────────────────────┤
│  │豪華型聯蓋插座拾壹組                          │
├──┼───────────────────────┤
│  │交流電磁開關陸綑                              │
├──┼───────────────────────┤
│  │電纜電線陸綑                                  │
├──┼───────────────────────┤
│  │綠色膠帶拾壹條                                │
├──┼───────────────────────┤
│  │水管接頭開關捌拾貳個                          │
├──┼───────────────────────┤
│  │水龍頭肆個                                    │
├──┼───────────────────────┤
│  │接線匣伍拾個                                  │
└──┴───────────────────────┘
附表柒：八十六年十月一日，在臺中市○○路○段三ＯＯ號四樓
        之一扣案之物品【參見臺灣臺中地方法院檢察署八十六
        年保管字第六九七四號扣押物品清單、本院八十六年度
        訴字第三Ｏ一Ｏ號卷（一）第六六至六七頁】
┌──┬─────────────────────┐
│編號│物                                      品│
├──┼─────────────────────┤
│一  │偽造之杰清實業有限公司印章壹個。          │
├──┼─────────────────────┤
│二  │偽造之謝二賢印章壹個。                    │
├──┼─────────────────────┤
│三  │臺北市政府營利事業登記證影本壹張          │
│    │【天佑企業社】                            │
├──┼─────────────────────┤
│四  │高雄市政府營利事業登記證張              │
│    │【杰清實業有限公司】                      │
├──┼─────────────────────┤
│五  │經濟部公司執照影本壹張                    │
│    │【杰清實業有限公司】                      │
├──┼─────────────────────┤
│六  │邱傳進國民身分證影本壹張                  │
├──┼─────────────────────┤
│七  │臺灣土地銀行支票存根簿壹本                │
├──┼─────────────────────┤
│八  │臺中市第四信用合作社新興分社              │
│    │帳號：ＯＯ八八七七號之空白支票壹張        │
├──┼─────────────────────┤
│九  │臺灣中小企業銀行北屯分行                  │
│    │帳號：二四一Ｏ─二號、戶名：陳秋華支票張│
├──┼─────────────────────┤
│十  │汽機車各項異動申請書張                  │
├──┼─────────────────────┤
│十一  │汽車新領牌照登記書張                    │
├──┼─────────────────────┤
│十二  │汽機車過戶申請登記單【函】壹張            │
├──┼─────────────────────┤
│十三  │臺中市政府營利事業登記證壹張              │
│    │【扣押物品清單漏載】                      │
└──┴─────────────────────┘
附表捌：八十六年十月一日，在臺中市舊社巷十六號倉庫扣案之
        物品【參見臺灣臺中地方法院檢察署八十六年保管字第
        六九七四號扣押物品清單、本院八十六年度訴字第三Ｏ
        一Ｏ號卷（一）第六九頁】
┌──┬────────────────────┐
│編號│物                                    品│
├──┼────────────────────┤
│一  │空白臺灣省水電工程甲等執照當選證明書拾張│
├──┼────────────────────┤
│二  │空白臺灣省工商聯誼會當選證書拾壹張。    │
├──┼────────────────────┤
│三  │帳冊貳本。                              │
├──┼────────────────────┤
│四  │房屋租賃契約書壹本                      │
│    │【出租人為陳秋華，承租人為黃義宣】      │
├──┼────────────────────┤
│五  │亞洲化學ＯＰＰ膠帶捌拾陸箱              │
│    │【已發還被害人杜鵬程】                  │
├──┼────────────────────┤
│六  │列表機公用控制器壹台                    │
│    │【已發還被害人黃淑娟】                  │
├──┼────────────────────┤
│七  │可變曲砂錀拾件                        │
│    │【已發還被害人周德勝】                  │
├──┼────────────────────┤
│八  │井３藥瓶肆萬玖仟貳佰瓶                  │
│    │【已發還被害人林慶義】                  │
└──┴────────────────────┘
附表玖：八十六年十月七日，在臺中縣太平市○○路三八號前貨
        櫃屋扣案之物品【參見臺灣臺中地方法院檢察署八十六
        年保管字第六九七四號扣押物品清單、本院八十六年度
        訴字第三Ｏ一Ｏ號卷（一）第六八頁】
┌──┬────────────┐
│編號│物                    品│
├──┼────────────┤
│一  │面速力達姆紙盒肆大箱。  │
├──┼────────────┤
│二  │電腦桌柒張。            │
├──┼────────────┤
│三  │汽車昇降機【馬達】台。│
├──┼────────────┤
│四  │電腦主機箱玖個。        │
├──┼────────────┤
│五  │台燈組。              │
├──┼────────────┤
│六  │帳冊壹本。              │
└──┴────────────┘
上正本證明與原本無異。
如不服本判決，應於送達後十日內向本院提出上訴狀（須附繕本
），上訴於臺灣高等法院臺中分院。
                                書記官  鐘麗芳
中    華    民    國    95    年    7     月    31    日
附錄本案論罪科刑法條全文：
中華民國刑法第二百零一條第一項
意圖供行使之用，而偽造、變造公債票、公司股票或其他有價證券者，處
三年以上十年以下有期徒刑，得併科三千元以下罰金。
中華民國刑法第二百十六條
行使第二百十條條至第二百十五條之文書者，依偽造、變造文書
或登載不實事項或使登載不實事項之規定處斷。
中華民國刑法第二百十條
偽造、變造私文書，足以生損害於公眾或他人者，處五年以下有
期徒刑。
中華民國刑法第二百十二條
偽造、變造護照、旅券、免許證、特許證及關於品行、能力服務
或其他相類之證書、介紹書，足以生損害於公眾或他人者，處一
年以下有期徒刑、拘役或三百元以下罰金。
中華民國刑法第三百三十七條
意圖為自己或第三人不法之所有，而侵占遺失物、漂流物或其他
離本人所持有之物者，處五百元以下罰金。
八十八年二月三日修正公布，於同月五日施行前之中華民國刑法
第三百四十條
以犯第三百三十九條之罪為常業者，處一年以上七年以下有期徒
刑，得併科五千元以下罰金。


司法院資訊處製作；財團法人民間司法改革基金會備份。
